臺灣嘉義地方法院刑事判決
110年度訴字第339號
公  訴  人  臺灣嘉義地方檢察署檢察官
被      告  方笠騰





上列被告因詐欺等案件，經檢察官提起公訴（１１０年度偵字第２８１
４號、第４５６１號、第５６１０號、第５７８２號、第４６４０號、第４７２５號、
第５２４３號、第５９９７號、第５９９８號、第５９９９號），被告於準備程序
中就被訴事實為有罪之陳述，受命法官於聽取當事人之意見後，
本院合議庭裁定改由受命法官獨任進行簡式審判程序，判決如下
：
    主    文
方笠騰犯如附表編號１至６５所示之罪，各處如附表編號１至６５所示
之刑及沒收。所處不得易科罰金之刑，應執行有期徒刑參年拾月
；所處得易科罰金之刑，應執行有期徒刑貳年，如易科罰金，以
新臺幣壹仟元折算壹日；沒收部分併執行之。
　　犯罪事實
一、方笠騰因缺錢花用，明知其無販售行動電話及遊戲主機、遊
    戲片、電競方向盤、賽車模擬器、手把、ＶＲ眼鏡等商品之意
    願與能力，竟仍分別為下列行為：
㈠、意圖為自己不法之所有，基於以網際網路對公眾散布而詐欺
    取財之各別犯意，使用其所有之門號○○○○○○○○○○號ｒｅａｌｍｅ廠
    牌行動電話１支連線網際網路後，分別於如附表編號１至９、１
    １、１５至１８、２３、２５、３２至３３、３７、４２、４６、５０、５５所示之
    時間，以各該編號所示公開刊登不實販售訊息之詐騙方式，
    對各該編號所示之被害人施以詐術，致其等均陷於錯誤，進
    而依方笠騰之指示，將上開各該編號所示之款項匯入各該編
    號所示方笠騰自己或其不知情親友之實體或虛擬帳戶，或按
    其指定之繳款代碼至便利超商付款，方笠騰則將上開詐得款
    項支付其日常開銷、欠款，或支付其購買線上遊戲點數費用
    而花用完畢。
㈡、意圖為自己不法之所有，基於詐欺取財之各別犯意，使用其
    上開門號行動電話連線網際網路後，分別於如附表編號１０、
    １２至１４、１９至２２、２４、２６至３１、３４至３６、３８至４１、４３至４５、
    ４７至４９、５１至５４、５６至６５所示之時間，以各該編號所示私訊
    聯繫之詐騙方式，對各該編號所示之被害人施以詐術，致其
    等均陷於錯誤，進而依方笠騰之指示，將上開各該編號所示
    之款項匯入各該編號所示方笠騰不知情親友之實體或虛擬帳
    戶，或按其指定之繳款代碼至便利超商付款，方笠騰則將上
    開詐得款項支付其日常開銷、欠款，或支付其購買線上遊戲
    點數費用而花用完畢。
二、案經如附表編號１至７、９、１２、１５至２７、２９至３３、３５至３６、３
    ８、４０至４３、４５、４７至５５、５７、６０至６１、６３至６４分別訴由嘉
    義縣警察局移送及臺北市政府警察局南港分局報告臺灣嘉義
    地方檢察署，暨宜蘭縣政府警察局宜蘭分局、宜蘭縣政府警
    察局三星分局、新北市政府警察局林口分局、高雄市政府警
    察局前鎮分局報告臺灣宜蘭地方檢察署陳請臺灣高等檢察署
    檢察長令轉臺灣嘉義地方檢察署偵查起訴。
　　理　　由
一、程序部分：
㈠、按案件由犯罪地或被告之住所、居所或所在地之法院管轄，
    刑事訴訟法第５條第１項定有明文，而所謂犯罪地，參照刑法
    第４條之規定，解釋上自應包括行為地與結果地兩者而言。
    查本案如附表編號９、２７所示之告訴人Ｏ○○、ｂ○○分別係在其
    等位於嘉義縣之住居處上網，觀覽到被告方笠騰所刊登之不
    實販售訊息或私訊其聯繫買賣商品事宜，此據證人即告訴人
    Ｏ○○、ｂ○○於警詢中供述明確（見警２６６９１號卷第７０、２１２頁）
    ，是本案犯罪結果地確在本院管轄範圍區域，本院自有管轄
    權甚明。
㈡、被告方笠騰所犯非死刑、無期徒刑、最輕本刑為３年以上有期
    徒刑之罪，亦非高等法院管轄第一審案件，且被告於本院準
    備程序中，已就被訴事實為有罪之陳述，經告知簡式審判程
    序之旨後，被告及檢察官對於本案改依簡式審判程序審理均
    表示同意（見本院卷三第２３９頁），本院合議庭爰依刑事訴
    訟法第２７３條之１第１項規定，裁定本案由受命法官獨任以簡
    式審判程序加以審理，是本案依同法第２７３條之２規定，不受
    同法第１５９條第１項、第１６１條之２、第１６１條之３、第１６３條之１
    及第１６４條至第１７０條有關證據提示、交互詰問及傳聞證據等
    相關規定之限制。
二、認定犯罪事實所憑之證據及理由：　　
㈠、上開犯罪事實，業據方笠騰於警詢、偵訊及本院審理中坦承
    不諱（見警２７７７２號卷第８至１５頁，警４６９４號卷第５至１１頁，
    偵２８１４號卷第５１至５３頁，偵３０２８號卷第６至１３頁，偵３１１９號
    卷第６至８頁，他４１３號卷第５８頁反面至６１頁反面，偵３６７４號
    卷第４至５、５８至６５頁，偵３９２２號卷第８５至８８頁，偵５６１０號卷
    第４７至４９頁，本院卷二第５５頁，本院卷三第２３８、２６８、２９２
    至２９３頁，本院卷四第７、３２頁），並有如附表編號１至６５「
    證據」欄所示之人證、書證在卷可佐（出處均詳如附表編號
    １至６５證據欄所示），及門號○○○○○○○○○○號ｒｅａｌｍｅ廠牌行動
    電話１支扣案可佐，足徵被告上開任意性自白確與事實相符
    ，堪以採信。
㈡、起訴書就附表編號１０、１２至１４、１９至２２、２４、２６至３１、３４至３
    ６、３８至４１、４３至４５、４７至４９、５１至５４、５６至６５所示部分，
    雖認被告係以網際網路對公眾散布之方式而對上開編號所示
    之被害人實施詐欺取財，然查：⒈就其中如附表編號１２至１３
    、２２、２４、３０至３１、３８、４０至４１、４７至４９、５１至５３、５７、６０
    、６３至６４所示部分，該等編號所示之被害人均已於警詢中明
    確供稱其等係先行在各該編號所示網站上貼文或留言表明欲
    購買商品之訊息後，被告始私訊聯繫其等而對其等實施詐騙
    ，被告此部分所為自不構成以網際網路對公眾散布而犯詐欺
    取財罪；⒉就其中編號２８、３９、５６所示部分，依該等編號證
    據欄所示被害人與被告之對話紀錄中，已可清楚看出被告均
    係在該等編號所示被害人在各該編號所示網站上貼文表示欲
    購買商品之訊息後，始私訊聯繫其等而對其等實施詐騙，是
    被告此部分所為自亦不構成以網際網路對公眾散布而犯詐欺
    取財罪；⒊就其餘編號所示部分，則因該等編號所示被害人
    於警詢中指述之情節、或其等與被告間之對話紀錄內容，均
    無從明確判定被告究有無以網際網路對公眾散布之方式而為
    此部分詐欺取財犯行，故依罪疑唯輕原則，應認被告未以網
    際網路對公眾散布為此部分實施詐術之方法。
㈢、綜上所述，本案事證明確，被告上開犯行洵堪認定，應予依
    法論科。
三、所犯法條及刑之酌科：
㈠、核被告方笠騰所為，就如附表編號１至９、１１、１５至１８、２３、２
    ５、３２至３３、３７、４２、４６、５０、５５所示部分，均係犯刑法第３
    ３９條之４第１項第３款之以網際網路對公眾散布而犯詐欺取財
    罪；就如附表編號１０、１２至１４、１９至２２、２４、２６至３１、３４至
    ３６、３８至４１、４３至４５、４７至４９、５１至５４、５６至６５所示部分，
    則均係犯刑法第３３９條第１項之詐欺取財罪。起訴書雖認被告
    就如附表編號１０、１２至１４、１９至２２、２４、２６至３１、３４至３６、
    ３８至４１、４３至４５、４７至４９、５１至５４、５６至６５所示部分，亦均
    係成立刑法第３３９條之４第１項第３款之以網際網路對公眾散布
    而犯詐欺取財罪，然因本院認無證據可認被告此部分犯行係
    以網際網路對公眾散布之方式實施詐騙，已如前述，自無從
    成立以網際網路對公眾散布而犯詐欺取財罪，公訴意旨容有
    未洽，惟因二者之基本社會事實同一，爰依法變更起訴法條
    （業已告知被告上揭法條，見本院卷四第７頁）。
㈡、起訴書雖認被告行為時為成年人，對如附表編號５１、５３、５７
    之少年杜○、蔡○圻、黃○柏實施詐欺犯罪，係成年人故意對
    少年犯罪，應依兒童及少年福利與權益保障法第１１２條第１項
    之規定，加重其刑至２分之１等語。惟上開條文所稱「兒童及
    少年」，核屬刑法概念上之「構成要件要素」，須以行為人
    明知或可得而知其所教唆、幫助、利用、或共同犯罪之人或
    犯罪之對象係兒童及少年為限，始得加重處罰（臺灣高等法
    院暨所屬法院９９年１１月１０日９９年法律座談會刑事類提案第１６
    號研討結果參照）。查被告於本院審理中供稱：我不認識杜
    ○、蔡○圻、黃○柏，我不知道他們的年紀等語（見本院卷三
    第２６８頁），而卷內亦無其他事證足認被告對於杜○、蔡○圻
    、黃○柏未滿１８歲乙情有所認識，自難依前述規定加重其刑
    ，併予敘明。
㈢、被告於１０７年間雖有「有期徒刑執行完畢」之情形，然檢察官
    並未就被告是否構成累犯之前階段事實及應否加重其刑之後
    階段事項，具體指出證明方法，依最高法院刑事大法庭１１０
    年度台上大字第５６６０號裁定意旨，核屬未盡實質舉證責任，
    本院無從為補充性調查，不能遽行論以累犯及加重其刑，併
    此敘明。
㈣、被告所犯如附表編號１至６５所示之罪，時間、標的、詐欺對象
    、金額均不相同，應認係基於個別犯意所為，應予分論併罰
    。
㈤、檢察官起訴書之犯罪事實雖未述及如附表編號２、２１所示被害
    人遭詐騙支付超商代碼繳費部分之犯罪事實，然此部分犯罪
    事實與業經起訴之犯罪事實間，具有實質上一罪關係，而為
    起訴效力所及，本院自得擴張審理該部分犯罪事實，併此敘
    明。
㈥、爰以行為人之責任為基礎，審酌被告：⒈正值青壯之年，不思
    以正當方式取得財物，僅為圖一己私利，即利用本案犯行獲
    取不法利益，行為實不足取；⒉犯後雖已坦承犯行，態度尚
    可，然迄未能與如附表編號１至６５所示之被害人達成和解，
    賠償其等所受之損失；⒊犯罪之動機、目的、手段、各次詐
    得之金額非鉅，及其於本院審理中自承國中肄業之智識程度
    、另案在押之前係從事水電之工作、月薪約新臺幣（下同）
    ２萬餘元、已離婚、育有１名未成年小孩、另案在押之前係自
    己１個人生活（見本院卷三第２９３頁）等一切情狀，而分別量
    處如附表編號１至６５所示之刑，並就得易科罰金之刑部分諭
    知易科罰金之折算標準。且就不得易科罰金之刑、得易科罰
    金之刑部分，分別定其應執行有期徒刑如主文，併就得易科
    罰金之刑部分，諭知易科罰金之折算標準。
四、關於沒收：
㈠、被告就如附表編號１至６５所示犯行中所詐得之款項，各係其本
    案之犯罪所得，除就如附表編號１所示犯行部分嗣有返還３６０
    ０元予告訴人ａ○○外，其餘尚未償還或實際合法發還予各該編
    號所示之被害人，各應依刑法第３８條之１第１項前段之規定，
    在各該犯行主文項下諭知沒收，且因未據扣案，併依同條第
    ３項規定諭知於全部或一部不能沒收或不宜執行沒收時，追
    徵其價額。
㈡、扣案之ｒｅａｌｍｅ廠牌行動電話１支（含門號○○○○○○○○○○號ＳＩＭ卡１
    枚），為被告所有、供其為本案如附表編號１至６５犯行所用
    之物，此據被告於本院審理中供述明確（見本院卷三第２３８
    頁），爰依刑法第３８條第２項前段規定，在被告上開編號犯
    行主文項下，宣告沒收。
據上論斷，應依刑事訴訟法第２７３條之１第１項、第２９９條第１項前
段、第３００條，刑法第３３９條第１項、第３３９條之４第１項、第４１條第
１項前段、第８項、第３８條第２項前段、第３８條之１第１項前段、第３
項、第５１條第５款，刑法施行法第１條之１第１項，判決如主文。
本案經檢察官葉美菁提起公訴，由檢察官廖俊豪到庭執行職務。
中　　華　　民　　國　　111 　年　　9 　　月　　21　　日
                  刑事第九庭    法　官　簡仲頤
以上正本證明與原本無異。
如不服本判決應於收受判決後20日內向本院提出上訴書狀，並應
敘述具體理由；其未敘述上訴理由者，應於上訴期間屆滿後20日
內向本院補提理由書（均須按他造當事人之人數附繕本）「切勿
逕送上級法院」。告訴人或被害人如對於本判決不服者，應具備
理由請求檢察官上訴，其上訴期間之計算係以檢察官收受判決正
本之日期為準。　　　　　　　　　
中　　華　　民　　國　　111 　年　　9 　　月　　21　　日
                                書記官　吳明蓉
附表：（金額：新臺幣）
編號 被害人 詐騙方式 交易標的 匯款／繳費時間 匯款金額（不含手續費） 受款帳戶 證　據 論罪科刑 １ ａ○○ （提出告訴） 於１０９年９月８日之前某時許，在「蝦皮購物網」上，以帳號「ｒｏｇｅｒ７５０３１４」，公開刊登販售ＲｅａｌｍｅＸ３手機之訊息，適ａ○○於１０９年９月８日１５時許，瀏覽上開訊息，與方笠騰聯繫確認買賣事宜後，誤信方笠騰確有依約交寄所購物品之意思而陷於錯誤，依指示於右列時間，匯款右列金額至右列帳戶。 ＲｅａｌｍｅＸ３行動電話 １０９年９月８日１６時１分 ５０００元 【方笠騰嗣後有返還３６００元】 被告所有之中華郵政股份有限公司帳號○○○○○○○○○○○○○○號帳戶 ①證人即告訴人ａ○○於警詢中之證述（見警２１０１７號卷第１１至１３頁）。 ②證人ａ○○與被告在蝦皮購物網、ＬＩＮＥ上之對話紀錄截圖各１份（見警２１０１７號卷第１５至２１頁）。 ③新加坡商蝦皮娛樂電商有限公司台灣分公司１０９年１０月２１日蝦皮電商字第０２０１０２１０２３Ｅ號函檢附之左列購物網帳號申設資料（見警１１７１０號卷第１７至１８頁）。 ④被告左列帳戶之開戶資料、交易明細各１份（見警２１０１７號卷第４１至４９頁）。 方笠騰以網際網路對公眾散布而犯詐欺取財罪，處有期徒刑壹年壹月。扣案之ｒｅａｌｍｅ廠牌行動電話壹支（含門號○○○○○○○○○○號ＳＩＭ卡壹枚）沒收；未扣案之犯罪所得新臺幣壹仟肆佰元沒收，於全部或一部不能沒收或不宜執行沒收時，追徵其價額。 ２ Ｖ○○（提出告訴） 於１０９年９月１３日之前某時許，在「蝦皮購物網」上，以帳號「ｒｏｇｅｒ７５０３１４」，公開刊登販售ＲｅａｌｍｅＸ３手機之訊息，適Ｖ○○於１０９年９月１３日２３時許，瀏覽上開訊息，與方笠騰聯繫確認買賣事宜後，誤信方笠騰確有依約交寄所購物品之意思而陷於錯誤，依指示於右列時間，匯款右列金額至右列帳戶及繳交右列金額之超商代碼繳費。 ＲｅａｌｍｅＸ３行動電話 １０９年９月１３日２３時２１分許 ５０００元 被告上開中華郵政股份有限公司帳戶 ①證人即告訴人Ｖ○○於警詢中之證述（見警２１０１７號卷第２２至２４頁）。 ②證人Ｖ○○與被告之ＬＩＮＥ對話紀錄截圖１份、被告所刊登左列販售訊息之購物網頁面截圖１張、轉帳明細截圖１張、超商繳費明細翻拍照片１張（見警２１０１７號卷第２５至２８頁）。 ③新加坡商蝦皮娛樂電商有限公司台灣分公司１０９年１０月２１日蝦皮電商字第０２０１０２１０２３Ｅ號函檢附之左列購物網帳號申設資料（見警１１７１０號卷第１７至１８頁）。 ④被告左列帳戶之開戶資料、交易明細各１份（見警２１０１７號卷第４１至４９頁）。 方笠騰以網際網路對公眾散布而犯詐欺取財罪，處有期徒刑壹年貳月。扣案之ｒｅａｌｍｅ廠牌行動電話壹支（含門號○○○○○○○○○○號ＳＩＭ卡壹枚）沒收；未扣案之犯罪所得新臺幣捌仟元沒收，於全部或一部不能沒收或不宜執行沒收時，追徵其價額。     １０９年９月１４日７時２０分許 ３０００元 超商代碼繳費 【擴張審理】   ３ 午○○（提出告訴） 於１０９年９月１８日之前某時許，在「蝦皮購物網」上，以帳號「ｒｏｇｅｒ７５０３１４」，公開刊登販售ＲｅａｌｍｅＸ３手機之訊息，適午○○於１０９年９月１８日１３時３０分許，瀏覽上開訊息，與方笠騰聯繫確認買賣事宜後，誤信方笠騰確有依約交寄所購物品之意思而陷於錯誤，依指示於右列時間，匯款右列金額至右列帳戶。 ＲｅａｌｍｅＸ３行動電話 １０９年９月１８日１５時４１分許 ７０００元 被告上開中華郵政股份有限公司帳戶 ①證人即告訴人午○○於警詢中之證述（見警２１０１７號卷第２９至３１頁）。 ②新加坡商蝦皮娛樂電商有限公司台灣分公司１０９年１０月２１日蝦皮電商字第０２０１０２１０２３Ｅ號函檢附之左列購物網帳號申設資料（見警１１７１０號卷第１７至１８頁）。 ③被告左列帳戶之開戶資料、交易明細各１份（見警２１０１７號卷第４１至４９頁）。　　　 方笠騰以網際網路對公眾散布而犯詐欺取財罪，處有期徒刑壹年貳月。扣案之ｒｅａｌｍｅ廠牌行動電話壹支（含門號○○○○○○○○○○號ＳＩＭ卡壹枚）沒收；未扣案之犯罪所得新臺幣柒仟元沒收，於全部或一部不能沒收或不宜執行沒收時，追徵其價額。 ４ 戌○○（提出告訴） 於１０９年９月１９日之前某時許，在「蝦皮購物網」上，以帳號「ｒｏｇｅｒ７５０３１４」，公開刊登販售ＲｅａｌｍｅＸ３手機之訊息，適戌○○於１０９年９月１９日某時許，瀏覽上開訊息，與方笠騰聯繫確認買賣事宜後，誤信方笠騰確有依約交寄所購物品之意思而陷於錯誤，依指示於右列時間，匯款右列金額至右列帳戶。 ＲｅａｌｍｅＸ３行動電話 １０９年９月１９日１９時５４分許 ６９８５元 淞果數位股份有限公司之國泰世華商業銀行虛擬帳號○○○○○○○○○○○○○○○○號帳戶 ①證人即告訴人戌○○於警詢中之證述（見警２１０１７號卷第３２至３４頁）。 ②證人即左列虛擬帳號所對應淞果數位股份有限公司之申登會員楊清華於檢察官訊問中之證述（見偵６７４３號卷第３８頁反面至３９頁）。 ③證人戌○○與被告在蝦皮購物網上之對話紀錄截圖１份、轉帳明細截圖１張（見警２１０１７號卷第３６至４０頁）。 ④證人戌○○之臺北市政府警察局中正第二分局思源街派出所受理詐騙帳戶通報警示簡便格式表、內政部警政署反詐騙諮詢專線紀錄表、金融機構聯防機制通報單各１份（見警１１７１０號卷第５１至５２、５４頁）。 ⑤新加坡商蝦皮娛樂電商有限公司台灣分公司１０９年１０月２１日蝦皮電商字第０２０１０２１０２３Ｅ號函檢附之左列購物網帳號申設資料（見警１１７１０號卷第１７至１８頁）。　 ⑥國泰世華商業銀行針對左列虛擬帳號之客戶基本資料查詢結果１紙（見警２１０１７號卷第５０頁）。 ⑦淞果數位股份有限公司１０９年９月２９日淞字第１０９０９２９０００３號函１紙暨檢附之左列虛擬帳號對應會員資料（會員姓名：楊清華）、訂單清單、繳費紀錄各１份（見警１１７１０號卷第１０至１６頁）。 方笠騰以網際網路對公眾散布而犯詐欺取財罪，處有期徒刑壹年貳月。扣案之ｒｅａｌｍｅ廠牌行動電話壹支（含門號○○○○○○○○○○號ＳＩＭ卡壹枚）沒收；未扣案之犯罪所得新臺幣陸仟玖佰捌拾伍元沒收，於全部或一部不能沒收或不宜執行沒收時，追徵其價額。 ５ Ｉ○○（提出告訴） 於１１０年１月５日之前某時許，在「有閑ＪｏｌｌｙＢｕｙ」購物平台上，以帳號「叫你媽買給你」，公開刊登販售ＰＳ５遊戲主機之訊息，適Ｉ○○於１１０年１月５日凌晨某時許，瀏覽上開訊息，與方笠騰聯繫確認買賣事宜後，誤信方笠騰確有依約交寄所購物品之意思而陷於錯誤，依指示於右列時間，匯款右列金額至右列帳戶。 ＰＳ５遊戲主機 １１０年１月５日５時４８分許 １萬５５００元 方○靜所有之中華郵政股份有限公司帳號○○○○○○○○○○○○○○號帳戶 ①證人即告訴人Ｉ○○於警詢中之證述（見警４６９４號卷第１３、１５至１７頁）。 ②證人即左列帳戶申登人方○靜於警詢中之證述（見警２６６９１號卷第２９４至２９６頁）。 ③證人Ｉ○○與被告之ＬＩＮＥ對話紀錄截圖（對話內容含轉帳明細截圖）１份（見警４６９４號卷第１９至２１頁）。　 ④證人Ｉ○○之臺中市政府警察局第六分局協和派出所陳報單、受理刑事案件報案三聯單、內政部警政署反詐騙諮詢專線紀錄表各１份（見警４６９４號卷第１４、１８、２２頁）。 ⑤有閑數位科技股份有限公司１１０年４月２６日郵件回覆之左列購物平台帳號申登資料１份（見警４６９４號卷第５１至５２頁）。 ⑥方○靜左列帳戶之開戶資料、交易明細各１份（見偵２８１４號卷第１９至２６頁）。 方笠騰以網際網路對公眾散布而犯詐欺取財罪，處有期徒刑壹年參月。扣案之ｒｅａｌｍｅ廠牌行動電話壹支（含門號○○○○○○○○○○號ＳＩＭ卡壹枚）沒收；未扣案之犯罪所得新臺幣壹萬伍仟伍佰元沒收，於全部或一部不能沒收或不宜執行沒收時，追徵其價額。 ６ 地○○（提出告訴） 於１１０年１月８日之前某時許，在「有閑ＪｏｌｌｙＢｕｙ」購物平台上，以帳號「叫你媽買給你」，公開刊登販售已付款預購中之ＰＳ５遊戲主機之訊息，適地○○於１１０年１月８日１時許，瀏覽上開訊息，與方笠騰聯繫確認買賣事宜後，誤信方笠騰確有依約交寄所購物品之意思而陷於錯誤，依指示於右列時間，匯款右列金額至右列帳戶。 已付款預購中之ＰＳ５遊戲主機 １１０年１月８日１７時８分許 ８０００元 方○靜上開中華郵政股份有限公司帳戶 ①證人即告訴人地○○於警詢中之證述（見警４６９４號卷第３５至３８頁）。 ②證人即左列帳戶申登人方○靜於警詢中之證述（見警２６６９１號卷第２９４至２９６頁）。 ③證人地○○與被告在左揭購物平台及ＬＩＮＥ上之對話紀錄截圖、ＬＩＮＥ對話紀錄中被告所傳送之ｓｏｎｙ官網訂購截圖及其身分證截圖等各１份、證人地○○匯款成功之郵件通知截圖１份（見警４６９４號卷第３９至４５頁）。 ④證人地○○之臺北市政府警察局內湖分局文德派出所受理詐騙帳戶通報警示簡便格式表１份（見警４６９４號卷第４６頁）。　 ⑤有閑數位科技股份有限公司１１０年４月２６日郵件回覆之左列購物平台帳號申登資料１份（見警４６９４號卷第５１至５２頁）。　 ⑥方○靜左列帳戶之開戶資料、交易明細各１份（見偵２８１４號卷第１９至２６頁）。 ⑦左列虛擬帳號之帳戶資料１份（見警２６６９１號卷第３３９頁）。　 方笠騰以網際網路對公眾散布而犯詐欺取財罪，處有期徒刑壹年參月。扣案之ｒｅａｌｍｅ廠牌行動電話壹支（含門號○○○○○○○○○○號ＳＩＭ卡壹枚）沒收；未扣案之犯罪所得新臺幣壹萬參仟伍佰元沒收，於全部或一部不能沒收或不宜執行沒收時，追徵其價額。     １１０年１月１１日１５時５分許 ３０００元        １１０年１月１３日１８時１５分許 ２５００元 橘子支行動支付股份有限公司之玉山商業銀行虛擬帳號○○○○○○○○○○○○○○○○號帳戶   ７ Ｌ○○（提出告訴） 於１１０年１月９日之前某時許，在「有閑ＪｏｌｌｙＢｕｙ」購物平台上，以帳號「叫你媽買給你」，公開刊登販售ＰＳ５遊戲主機之訊息，適Ｌ○○於１１０年１月９日某時許，瀏覽上開訊息，與方笠騰聯繫確認買賣事宜後，誤信方笠騰確有依約交寄所購物品之意思而陷於錯誤，依指示於右列時間，匯款右列金額至右列帳戶。 ＰＳ５遊戲主機 １１０年１月９日１３時１２分許 １萬５９８０元 方○靜上開中華郵政股份有限公司帳戶 ①證人即告訴人Ｌ○○於警詢中之證述（見警２６６９１號卷第４３至４５頁）。 ②證人即左列帳戶申登人方○靜於警詢中之證述（見警２６６９１號卷第２９４至２９６頁）。 ③證人Ｌ○○與被告在左揭購物平台及ＬＩＮＥ上之對話紀錄截圖、上開對話紀錄中被告所傳送之ｓｏｎｙ官網訂購截圖及其身分證截圖等各１份、轉帳交易明細截圖１張（見警４６９４號卷第２７至３１頁）。 ④證人Ｌ○○之宜蘭縣政府警察局宜蘭分局新民派出所受理詐騙帳戶通報警示簡便格式表、受理刑事案件報案三聯單各１份（見警４６９４號卷第２４、３２頁）。 ⑤有閑數位科技股份有限公司１１０年４月２６日郵件回覆之左列購物平台帳號申登資料１份（見警４６９４號卷第５１至５２頁）。 ⑥方○靜左列帳戶之開戶資料、交易明細各１份（見偵２８１４號卷第１９至２６頁）。 方笠騰以網際網路對公眾散布而犯詐欺取財罪，處有期徒刑壹年參月。扣案之ｒｅａｌｍｅ廠牌行動電話壹支（含門號○○○○○○○○○○號ＳＩＭ卡壹枚）沒收；未扣案之犯罪所得新臺幣壹萬伍仟玖佰捌拾元沒收，於全部或一部不能沒收或不宜執行沒收時，追徵其價額。 ８ 辰○○ 於１１０年１月１３日之前某時許，在「巴哈姆特」網站上，以帳號「小方」，公開刊登販售已付款預購中之ＰＳ５遊戲主機之訊息，適辰○○於１１０年１月１３日某時許，瀏覽上開訊息，與方笠騰聯繫確認買賣事宜後，誤信方笠騰確有依約交寄所購物品之意思而陷於錯誤，依指示於右列時間，匯款右列金額至右列帳戶。 已付款預購中之ＰＳ５遊戲主機 １１０年１月１３日６時２１分許 ８０００元 方○靜上開中華郵政股份有限公司帳戶 ①證人即被害人辰○○於警詢中之證述（見警２６６９１號卷第５１至５２頁）。 ②證人即左列帳戶申登人方○靜於警詢中之證述（見警２６６９１號卷第２９４至２９６頁）。 ③證人辰○○與被告在左揭網站及ＬＩＮＥ上之對話紀錄截圖、被告所刊登左列販售訊息之網站頁面截圖、轉帳交易明細等截圖各１份（見警２６６９１號卷第５３至６９頁）。 ④方○靜左列帳戶之開戶資料、交易明細各１份（見偵２８１４號卷第１９至２６頁）。 方笠騰以網際網路對公眾散布而犯詐欺取財罪，處有期徒刑壹年貳月。扣案之ｒｅａｌｍｅ廠牌行動電話壹支（含門號○○○○○○○○○○號ＳＩＭ卡壹枚）沒收；未扣案之犯罪所得新臺幣捌仟元沒收，於全部或一部不能沒收或不宜執行沒收時，追徵其價額。 ９ Ｏ○○（提出告訴） 於１１０年１月１９日之前某時許，在「Ｓｗａｐｕｂ」購物網站上，以帳號「晴天霹靂」，公開刊登販售ＰＳ５遊戲主機及ＶＲ眼鏡之訊息，適Ｏ○○於１１０年１月１９日某時許，瀏覽上開訊息，與方笠騰聯繫確認買賣事宜後，誤信方笠騰確有依約交寄所購物品之意思而陷於錯誤，依指示於右列時間，匯款右列金額至右列帳戶。 ＰＳ５遊戲主機及ＶＲ眼鏡 １１０年１月１９日１３時３３分許 １萬元 智冠科技股份有限公司之中國信託商業銀行虛擬帳號○○○○○○○○○○○○○○○○號帳戶 ①證人即告訴人Ｏ○○於警詢中之證述（見警２６６９１號卷第７０至７１頁）。 ②證人即左列帳戶申登人林○○於警詢中之證述（見偵３０２８號卷第１６至２２頁）。 ③證人Ｏ○○與被告在蝦皮購物網站上之對話紀錄截圖、左列轉帳交易之明細截圖各１份（見警２６６９１號卷第７３至８１頁）。 ④證人Ｏ○○之嘉義縣警察局水上分局太保分駐所受理刑事案件報案三聯單、受理詐騙帳戶通報警示簡便格式表、內政部警政署反詐騙諮詢專線紀錄表各１份（見他４１３號卷第９至１１頁）。　 ⑤林○○左列帳戶之開戶資料、交易明細各１份（見偵３０２８號卷第３１至３３頁）。 ⑥中國信託商業銀行股份有限公司１１０年３月２４日中信銀字第１１０２２４８３９０６９８５３號函１紙（見警２６６９１號卷第３２７頁）。 方笠騰以網際網路對公眾散布而犯詐欺取財罪，處有期徒刑壹年參月。扣案之ｒｅａｌｍｅ廠牌行動電話壹支（含門號○○○○○○○○○○號ＳＩＭ卡壹枚）沒收；未扣案之犯罪所得新臺幣壹萬參仟元沒收，於全部或一部不能沒收或不宜執行沒收時，追徵其價額。     １１０年１月１９日１５時５９分許 ３０００元 林○○所有之中華郵政股份有限公司帳號○○○○○○○○○○○○○○號帳戶   １０ 黃○○（起訴書誤載為其母親丙○○） 緣黃○○於１１０年１月１９日之前某時許，在「臉書」網站之「ＳＯＮＹ　ＰＳ５　ＰＬＡＹＳＴＡＴＩＯＮ５主機遊戲台灣買賣區」社團上，刊登欲購買ＰＳ５遊戲機之訊息，嗣方笠騰於同年１月１９日１５時５分許，發現黃○○上開訊息，乃以暱稱「陳雙雙」發送訊息予黃○○，謊騙其有現貨可以出售，致黃○○陷於錯誤，向方笠騰表示購買，並依指示委由其母丙○○於右列時間，匯款右列金額至右列帳戶。   ＰＳ５遊戲機 １１０年１月１９日１６時５６分許 １萬元 林○○上開中華郵政股份有限公司帳戶 ①證人即被害人黃○○之母丙○○於警詢中之證述（見警２６６９１號卷第８２至８５頁）。 ②證人即左列帳戶申登人林○○於警詢中之證述（見偵３０２８號卷第１６至２２頁）。 ③證人丙○○之子黃○○與被告之臉書對話紀錄截圖１份、證人丙○○向被告催討返還款項之對話紀錄翻拍照片１張、轉帳交易明細翻拍照片１張（見警２６６９１號卷第８６至８８頁）。 ④證人丙○○之臺中市政府警察局第六分局西屯派出所陳報單、受理刑事案件報案三聯單、受理各類案件紀錄表、受理詐騙帳戶通報警示簡便格式表、內政部警政署反詐騙諮詢專線紀錄表、金融機構聯防機制通報單各１份（見偵３０２８號卷第２３至２５、７１至７２、７７頁）。　 ⑤林○○左列帳戶之開戶資料、交易明細各１份（見偵３０２８號卷第３１至３３頁）。 方笠騰犯詐欺取財罪，處有期徒刑肆月，如易科罰金，以新臺幣壹仟元折算壹日。扣案之ｒｅａｌｍｅ廠牌行動電話壹支（含門號○○○○○○○○○○號ＳＩＭ卡壹枚）沒收；未扣案之犯罪所得新臺幣壹萬元沒收，於全部或一部不能沒收或不宜執行沒收時，追徵其價額。 １１ Ｐ○○ 於１１０年１月２２日之前某時許，在「Ｓｗａｐｕｂ」購物網站上，以帳號「晴天霹靂」，公開刊登販售ＰＳ５遊戲主機之訊息，適Ｐ○○於１１０年１月２２日１０時４８分許，瀏覽上開訊息，與方笠騰聯繫確認買賣事宜後，誤信方笠騰確有依約交寄所購物品之意思而陷於錯誤，依指示於右列時間，匯款右列金額至右列帳戶。 ＰＳ５遊戲主機 １１０年１月２２日１４時１２分許 ８０００元 李○○所有之玉山商業銀行帳號○○○○○○○○○○○○○號帳戶 ①證人即被害人Ｐ○○於警詢中之證述（見警２６６９１號卷第８９至９１頁）。 ②李○○左列帳戶之開戶資料、交易明細各１份（見他４１３號卷第６２至６４頁）。 ③玉山商業銀行存款憑條１紙（見警２６６９１號卷第９２頁）。　 方笠騰以網際網路對公眾散布而犯詐欺取財罪，處有期徒刑壹年貳月。扣案之ｒｅａｌｍｅ廠牌行動電話壹支（含門號○○○○○○○○○○號ＳＩＭ卡壹枚）沒收；未扣案之犯罪所得新臺幣捌仟元沒收，於全部或一部不能沒收或不宜執行沒收時，追徵其價額。 １２ Ｑ○○（提出告訴） 緣Ｑ○○於１１０年１月２４日２０時許，在「臉書」網站之「ＳＯＮＹ　ＰＳ５　ＰＬＡＹＳＴＡＴＩＯＮＳ主機遊戲台灣買賣區」社團上，刊登欲購買ＰＳ５遊戲主機之訊息，未幾，方笠騰發現Ｑ○○上開訊息，乃以暱稱「方笠騰」發送訊息予Ｑ○○，謊騙其有現貨可以出售，致Ｑ○○陷於錯誤，向方笠騰表示購買，並依指示於右列時間，匯款右列金額至右列帳戶。 ＰＳ５遊戲主機 １１０年１月２５日１４時１０分許 １萬８５００元 藍○○所有之中華郵政股份有限公司帳號○○○○○○○○○○○○○○號帳戶 ①證人即告訴人Ｑ○○於警詢中之證述（見警２６６９１號卷第９３至９４頁）。 ②證人Ｑ○○與被告之臉書對話紀錄、轉帳交易明細、店到店寄件資料等截圖各１份（見警２６６９１號卷第９５至１０１頁）。 ③藍○○左列帳戶之開戶資料、交易明細各１份（見警２６６９１號卷第３０５至３０８頁）。 方笠騰犯詐欺取財罪，處有期徒刑肆月，如易科罰金，以新臺幣壹仟元折算壹日。扣案之ｒｅａｌｍｅ廠牌行動電話壹支（含門號○○○○○○○○○○號ＳＩＭ卡壹枚）沒收；未扣案之犯罪所得新臺幣壹萬捌仟伍佰元沒收，於全部或一部不能沒收或不宜執行沒收時，追徵其價額。 １３ 宙○○ 緣宙○○於１１０年１月２４日之前某時許，在「蝦皮拍賣網」上，刊登欲購買ＰＳ５遊戲主機之訊息，嗣方笠騰於同年１月２４日２３時２２分許，發現宙○○上開訊息，乃以該購物網帳號「Z○○○○○○○○○３」聯繫宙○○，謊騙其有商品可以出售，致宙○○陷於錯誤，向方笠騰表示購買，並依指示於右列時間，匯款右列金額至右列帳戶。 ＰＳ５遊戲主機 １１０年１月２５日２２時３７分許 １萬８５００元 藍○○上開中華郵政股份有限公司帳戶 ①證人即被害人宙○○於警詢中之證述（見警２６６９１號卷第１０３至１０４頁）。 ②證人宙○○與被告在蝦皮拍賣網及ＬＩＮＥ上之對話紀錄、轉帳交易明細、店到店寄件資料等截圖各１份（見警２６６９１號卷第１０６至１１６頁）。 ③藍○○左列帳戶之開戶資料、交易明細各１份（見警２６６９１號卷第３０５至３０８頁）。 方笠騰犯詐欺取財罪，處有期徒刑肆月，如易科罰金，以新臺幣壹仟元折算壹日。扣案之ｒｅａｌｍｅ廠牌行動電話壹支（含門號○○○○○○○○○○號ＳＩＭ卡壹枚）沒收；未扣案之犯罪所得新臺幣壹萬捌仟伍佰元沒收，於全部或一部不能沒收或不宜執行沒收時，追徵其價額。 １４ Ｂ○○ 緣Ｂ○○於１１０年１月２６日之前某時許，在「臉書」網站之「ＰＳ５ＰＳ４ＰＳＶ二手電玩買賣討論交流區」社團上，刊登欲購買ＰＳ４遊戲片之訊息，嗣方笠騰於同年１月２６日某時許，發現Ｂ○○上開訊息，乃以暱稱「方笠騰」發送訊息予Ｂ○○，謊騙其有商品可以出售，致Ｂ○○陷於錯誤，向方笠騰表示購買，並依指示於右列時間，匯款右列金額至右列帳戶。 ＰＳ４遊戲片３片 １１０年１月２６日２２時５５分許 １８６０元 藍○○上開中華郵政股份有限公司帳戶 ①證人即被害人Ｂ○○於警詢中之證述（見本院卷三第３５９至３６０頁）。 ②證人Ｂ○○與被告之臉書對話紀錄截圖、匯款帳戶之存摺內頁明細影本、內政部警政署反詐騙諮詢專線紀錄表各１份（見警２６６９１號卷第１１８至１１９、１２４頁）。 ③藍○○左列帳戶之開戶資料、交易明細各１份（見警２６６９１號卷第３０５至３０８頁）。 方笠騰犯詐欺取財罪，處有期徒刑貳月，如易科罰金，以新臺幣壹仟元折算壹日。扣案之ｒｅａｌｍｅ廠牌行動電話壹支（含門號○○○○○○○○○○號ＳＩＭ卡壹枚）沒收；未扣案之犯罪所得新臺幣壹仟捌佰陸拾元沒收，於全部或一部不能沒收或不宜執行沒收時，追徵其價額。 １５ Ａ○○（提出告訴） 於１１０年１月３１日之前某時許，在「臉書」網站某社團上，以暱稱「陳雙雙」，公開刊登販售遊戲片之訊息，適Ａ○○於１１０年１月３１日某時許，瀏覽上開訊息，與方笠騰聯繫確認買賣事宜後，誤信方笠騰確有依約交寄所購物品之意思而陷於錯誤，依指示於右列時間，匯款右列金額至右列帳戶。 遊戲片２片 １１０年２月１日０時４８分許 ２２００元 吳○○所有之第一商業銀行帳號○○○○○○○○○○○號帳戶 ①證人即告訴人Ａ○○於警詢中之證述（見警２６６９１號卷第１２５至１２７頁）。 ②證人Ａ○○與被告之臉書對話紀錄、轉帳交易明細等截圖各１份（見警２６６９１號卷第１２８至１３５頁）。 ③吳○○左列帳戶之開戶資料、交易明細各１份（見他４１３號卷第９７至９９頁）。 方笠騰以網際網路對公眾散布而犯詐欺取財罪，處有期徒刑壹年壹月。扣案之ｒｅａｌｍｅ廠牌行動電話壹支（含門號○○○○○○○○○○號ＳＩＭ卡壹枚）沒收；未扣案之犯罪所得新臺幣貳仟貳佰元沒收，於全部或一部不能沒收或不宜執行沒收時，追徵其價額。 １６ ｅ○○（提出告訴） 於１１０年２月１日之前某時許，在「臉書」網站某社團上，以暱稱「陳雙雙」，公開刊登販售ＰＳ５遊戲主機之訊息，適ｅ○○於１１０年２月１日２０時許，瀏覽上開訊息，與方笠騰聯繫確認買賣事宜後，誤信方笠騰確有依約交寄所購物品之意思而陷於錯誤，依指示於右列時間，匯款右列金額至右列帳戶。 ＰＳ５遊戲主機 １１０年２月２日１１時４９分許 １萬元 吳○○上開第一商業銀行帳戶 ①證人即告訴人ｅ○○於警詢中之證述（見警２６６９１號卷第１３６至１３８頁）。 ②證人ｅ○○與被告之臉書對話紀錄截圖１張、轉帳交易明細截圖２張（見警２６６９１號卷第１４０頁）。 ③吳○○左列帳戶之開戶資料、交易明細各１份（見他４１３號卷第９７至９９頁）。 方笠騰以網際網路對公眾散布而犯詐欺取財罪，處有期徒刑壹年肆月。扣案之ｒｅａｌｍｅ廠牌行動電話壹支（含門號○○○○○○○○○○號ＳＩＭ卡壹枚）沒收；未扣案之犯罪所得新臺幣貳萬元沒收，於全部或一部不能沒收或不宜執行沒收時，追徵其價額。      １萬元    １７ ｇ○○（提出告訴） 於１１０年２月５日之前某時許，在「臉書」網站「Ｎｉｎｔｅｎｄｏ　Ｓｗｉｔｃｈ＆ＰＳ４ＰＳ５遊戲主機買賣交換討論平台」社團上，以暱稱「方向盤」，公開刊登販售遊戲片之訊息，適ｇ○○於１１０年２月５日８時４７分許，瀏覽上開訊息，與方笠騰聯繫確認買賣事宜後，誤信方笠騰確有依約交寄所購物品之意思而陷於錯誤，依指示於右列時間，匯款右列金額至右列帳戶。 Ｓｗｉｔｃｈ遊戲片８片 １１０年２月５日１１時４９分許 １萬元 吳○○所有中國信託商業銀行帳號○○○○○○○○○○○○號帳戶 ①證人即告訴人ｇ○○於警詢中之證述（見警２６６９１號卷第１４１至１４３頁）。 ②證人ｇ○○與被告之臉書對話紀錄、轉帳交易明細等截圖各１份（見警２６６９１號卷第１４４至１５４頁）。 ③吳○○左列帳戶之開戶資料、交易明細各１份（見他４１３號卷第６６至６８頁）。 方笠騰以網際網路對公眾散布而犯詐欺取財罪，處有期徒刑壹年參月。扣案之ｒｅａｌｍｅ廠牌行動電話壹支（含門號○○○○○○○○○○號ＳＩＭ卡壹枚）沒收；未扣案之犯罪所得新臺幣壹萬元沒收，於全部或一部不能沒收或不宜執行沒收時，追徵其價額。 １８ ｃ○○（提出告訴） 於１１０年２月５日之前某時許，在「臉書」網站社團上，以暱稱「方向盤」，公開刊登販售遊戲片之訊息，適ｃ○○於１１０年２月５日１２時許，瀏覽上開訊息，與方笠騰聯繫確認買賣事宜後，誤信方笠騰確有依約交寄所購物品之意思而陷於錯誤，依指示於右列時間，匯款右列金額至右列帳戶。 Ｓｗｉｔｃｈ遊戲片６片 １１０年２月５日１８時４１分許 ８０００元 吳○○上開中國信託商業銀行帳戶 ①證人即告訴人ｃ○○於警詢中之證述（見警２６６９１號卷第１５５至１５６頁）。 ②證人ｃ○○與被告之臉書對話紀錄截圖１份（見警２６６９１號卷第１５８至１７７頁）。 ③吳○○左列帳戶之開戶資料、交易明細各１份（見他４１３號卷第６６至６８頁）。 方笠騰以網際網路對公眾散布而犯詐欺取財罪，處有期徒刑壹年貳月。扣案之ｒｅａｌｍｅ廠牌行動電話壹支（含門號○○○○○○○○○○號ＳＩＭ卡壹枚）沒收；未扣案之犯罪所得新臺幣捌仟元沒收，於全部或一部不能沒收或不宜執行沒收時，追徵其價額。 １９ Ｈ○○（提出告訴） 緣Ｈ○○於１１０年２月２４日之前某時許，在「臉書」社團之「［Ｔａｉｗａｎ］ＳｉｍＲａｃｉｎｇＢｕｙ＆Ｓｅｌｌ模擬設備買賣資訊」社團上，刊登欲購買電競方向盤之訊息，嗣方笠騰於同年２月２４日９時３０分許，發現Ｈ○○上開訊息，乃以暱稱「方笠騰」發送訊息予Ｈ○○，謊騙其有商品可以出售，致Ｈ○○陷於錯誤，向方笠騰表示購買，並依指示於右列時間，匯款右列金額至右列帳戶。 電競方向盤 １１０年２月２４日１０時１分許 ５０００元 藍○○所有中國信託商業銀行帳號○○○○○○○○○○○○號帳戶 ①證人即告訴人Ｈ○○於警詢中之證述（見警２６６９１號卷第１７８至１７９頁）。 ②證人即左列帳戶申登人藍○○於警詢中之證述（見偵３１１９號卷第１４至１６頁）。 ③證人Ｈ○○與被告之臉書對話紀錄、轉帳交易明細等截圖各１份，及新北市政府警察局新店分局安康派出所受理詐騙帳戶通報警示簡便格式表、內政部警政署反詐騙諮詢專線紀錄表、金融機構聯防機制通報表各１份（見警２６６９１號卷第１８０至１８１頁，偵３１１９號卷第２９至３１頁）。 ④藍○○左列帳戶之開戶資料、交易明細各１份（見他４１３號卷第７０至８０頁反面）。 方笠騰犯詐欺取財罪，處有期徒刑參月，如易科罰金，以新臺幣壹仟元折算壹日。扣案之ｒｅａｌｍｅ廠牌行動電話壹支（含門號○○○○○○○○○○號ＳＩＭ卡壹枚）沒收；未扣案之犯罪所得新臺幣伍仟元沒收，於全部或一部不能沒收或不宜執行沒收時，追徵其價額。 ２０ ｈ○○（提出告訴） 緣ｈ○○於１１０年２月１１日之前某時許，在「臉書」網站上，刊登欲購買遊戲主機之訊息，嗣方笠騰於同年２月１１日１０時８分許，發現ｈ○○上開訊息，乃以暱稱「方向盤」發送訊息予ｈ○○，謊騙其有商品可以出售，致ｈ○○陷於錯誤，向方笠騰表示購買，並依指示於右列時間，匯款右列金額至右列帳戶。  遊戲主機 １１０年２月１１日１１時４４分許 ７９８５元 邱○○所有中華郵政股份有限公司帳號○○○○○○○○○○○○○○號帳戶 ①證人即告訴人ｈ○○於警詢中之證述（見警２６６９１號卷第１８２至１８３頁）。 ②邱○○左列帳戶之開戶資料、交易明細各１份（見警２６６９１號卷第３１１頁，他４１３號卷第９３頁反面至９４頁）。 方笠騰犯詐欺取財罪，處有期徒刑參月，如易科罰金，以新臺幣壹仟元折算壹日。扣案之ｒｅａｌｍｅ廠牌行動電話壹支（含門號○○○○○○○○○○號ＳＩＭ卡壹枚）沒收；未扣案之犯罪所得新臺幣玖仟柒拾元沒收，於全部或一部不能沒收或不宜執行沒收時，追徵其價額。     同日１１時５０分許 １０８５元    ２１ 卯○○（提出告訴） 緣卯○○於１１０年２月１７日之前某時許，在「臉書」網站上，刊登欲購買Ｓｗｉｔｃｈ遊戲片之訊息，嗣方笠騰於同年２月１７日某時許，發現卯○○上開訊息，乃以暱稱「方笠騰」發送訊息予卯○○，謊騙其有商品可以出售，致卯○○陷於錯誤，向方笠騰表示購買，並依指示於右列時間，匯款右列金額至右列帳戶及繳交右列金額之超商代碼繳費。 Ｓｗｉｔｃｈ遊戲片５片 １１０年２月１７日４時１８分許 ２０００元 邱○○上開中華郵政股份有限公司帳戶 ①證人即告訴人卯○○於警詢中之證述（見警２６６９１號卷第１８４至１８５頁）。 ②轉帳交易明細截圖２張、超商繳費明細影本１紙（見警２６６９１號卷第１８６至１８７頁）。 ③邱○○左列帳戶之開戶資料、交易明細各１份（見警２６６９１號卷第３１１頁，他４１３號卷第９３頁反面至９４頁）。 方笠騰犯詐欺取財罪，處有期徒刑參月，如易科罰金，以新臺幣壹仟元折算壹日。扣案之ｒｅａｌｍｅ廠牌行動電話壹支（含門號○○○○○○○○○○號ＳＩＭ卡壹枚）沒收；未扣案之犯罪所得新臺幣伍仟壹佰肆拾伍元沒收，於全部或一部不能沒收或不宜執行沒收時，追徵其價額。     同年２月１８日０時１３分許 １１００元        同年２月１８日８時４４分許 ２０４５元 超商代碼繳費 【擴張審理】   ２２ 申○○（提出告訴）  緣申○○於１１０年２月１６日之前某時許，在「臉書」網站上，刊登欲購買Ｓｗｉｔｃｈ遊戲片之訊息，嗣方笠騰於１１０年２月１６日２２時１８分許發現申○○上開訊息，乃以暱稱「方笠騰」發送訊息予申○○，謊騙其有商品可以出售，致申○○陷於錯誤，向方笠騰表示購買，並依指示於右列時間，匯款右列金額至右列帳戶。 Ｓｗｉｔｃｈ遊戲片２片 １１０年２月１７日１２時４５分許 １５００元 邱○○上開中華郵政股份有限公司帳戶 ①證人即告訴人申○○於警詢中之證述（見警２６６９１號卷第１８８至１８９頁）。 ②邱○○左列帳戶之開戶資料、交易明細各１份（見警２６６９１號卷第３１１頁，他４１３號卷第９３頁反面至９４頁）。 方笠騰犯詐欺取財罪，處有期徒刑貳月，如易科罰金，以新臺幣壹仟元折算壹日。扣案之ｒｅａｌｍｅ廠牌行動電話壹支（含門號○○○○○○○○○○號ＳＩＭ卡壹枚）沒收；未扣案之犯罪所得新臺幣參仟元沒收，於全部或一部不能沒收或不宜執行沒收時，追徵其價額。     同年２月１８日１４時３４分許 １５００元    ２３ 子○○（提出告訴） 於１１０年２月１９日之前某時許，在「Ｓｗａｐｕｂ」購物網站上，以帳號「Ｔｉｇ５４０８８」，公開刊登販售ＰＳ４遊戲主機之訊息，適子○○於１１０年２月１９日某時許，瀏覽上開訊息，與方笠騰聯繫確認買賣事宜後，誤信方笠騰確有依約交寄所購物品之意思而陷於錯誤，依指示於右列時間，匯款右列金額至右列帳戶。 ＰＳ４遊戲主機 １１０年２月１９日２２時３４分許 １０００元 邱○○上開中華郵政股份有限公司帳戶 ①證人即告訴人子○○於警詢中之證述（見本院卷三卷第３３１至３３５頁）。 ②證人子○○與被告之ＬＩＮＥ對話紀錄截圖１份、ＡＴＭ交易明細影本１紙（見警２６６９１號卷第１９３至１９９頁）。 ③邱○○左列帳戶之開戶資料、交易明細各１份（見警２６６９１號卷第３１１頁，他４１３號卷第９３頁反面至９４頁）。 方笠騰以網際網路對公眾散布而犯詐欺取財罪，處有期徒刑壹年壹月。扣案之ｒｅａｌｍｅ廠牌行動電話壹支（含門號○○○○○○○○○○號ＳＩＭ卡壹枚）沒收；未扣案之犯罪所得新臺幣參仟元沒收，於全部或一部不能沒收或不宜執行沒收時，追徵其價額。     同年２月２１日４時１分許 ２０００元    ２４ Ｕ○○（提出告訴） 緣Ｕ○○於１１０年１月２８日之前某時許，在「臉書」網站收購ＰＳ４之交易社團上，刊登欲購買ＰＳ４遊戲片之訊息，嗣方笠騰於１１０年１月２８日２時４９分許發現Ｕ○○上開訊息，乃以暱稱「方笠騰」發送訊息予Ｕ○○，謊騙其有商品可以出售，致Ｕ○○陷於錯誤，向方笠騰表示購買，並依指示於右列時間，匯款右列金額至右列帳戶。 ＰＳ４遊戲片２片 １１０年１月２８日１９時１分許 １１５０元 智冠科技股份有限公司之中國信託商業銀行虛擬帳號○○○○○○○○○○○○○○○○號帳戶 ①證人即告訴人Ｕ○○於警詢中之證述（見警２６６９１號卷第２００至２０１頁）。 ②轉帳交易明細截圖１張（見警２６６９１號卷第２０３頁）。 ③中國信託商業銀行股份有限公司１１０年２月２５日中信銀字第１１０２２４８３９０４１８１４號函１紙（見警２６６９１號卷第３４４頁）。 方笠騰犯詐欺取財罪，處有期徒刑貳月，如易科罰金，以新臺幣壹仟元折算壹日。扣案之ｒｅａｌｍｅ廠牌行動電話壹支（含門號○○○○○○○○○○號ＳＩＭ卡壹枚）沒收；未扣案之犯罪所得新臺幣壹仟壹佰伍拾元沒收，於全部或一部不能沒收或不宜執行沒收時，追徵其價額。 ２５ Ｅ○○（提出告訴） 於１１０年１月１７日之前某時許，在「Ｓｗａｐｕｂ」購物網站上，以帳號「晴天霹靂」，公開刊登販售ＰＳ５遊戲主機之訊息，適Ｅ○○於１１０年１月１７日１６時許，瀏覽上開訊息，與方笠騰聯繫確認買賣事宜後，誤信方笠騰確有依約交寄所購物品之意思而陷於錯誤，依指示於右列時間，匯款右列金額至右列帳戶。 ＰＳ５遊戲主機及周邊商品 １１０年１月１７日２１時４４分許 ８０００元 橘子支行動支付股份有限公司之玉山商業銀行虛擬帳號○○○○○○○○○○○○○○○○號帳戶 ①證人即告訴人Ｅ○○於警詢中之證述（見警２６６９１號卷第２０５至２０７頁）。 ②左列虛擬帳號之帳戶資料１份（見警２６６９１號卷第３４１頁）。 ③邱○○左列帳戶之開戶資料、交易明細各１份（見警２６６９１號卷３１１頁，他４１３號卷第９４頁正、反面）。 　  方笠騰以網際網路對公眾散布而犯詐欺取財罪，處有期徒刑壹年參月。扣案之ｒｅａｌｍｅ廠牌行動電話壹支（含門號○○○○○○○○○○號ＳＩＭ卡壹枚）沒收；未扣案之犯罪所得新臺幣壹萬陸佰玖拾元沒收，於全部或一部不能沒收或不宜執行沒收時，追徵其價額。     同年１月１８日１１時４９分許 ２６９０元 邱○○所有之中華郵政股份有限公司帳號○○○○○○○○○○○○○○號帳戶   ２６ 巳○○（提出告訴） 緣巳○○於１１０年２月２２日之前某時許，在「ＬＩＮＥ」社群上，刊登欲購買ＰＳ５遊戲主機之訊息，嗣方笠騰於同年２月２２日某時許，發現巳○○上開訊息，乃以暱稱「方笠騰」發送訊息予巳○○，謊騙其有商品可以出售，致巳○○陷於錯誤，向方笠騰表示購買，並依指示於右列時間，匯款右列金額至右列帳戶。 ＰＳ５遊戲主機 １１０年２月２２日２１時２分許 ２５００元 邱○○上開中華郵政股份有限公司帳戶 ①證人即告訴人巳○○於警詢中之證述（見警２６６９１號卷第２０９至２１０頁）。 ②左列虛擬帳號之帳戶資料１份（見警２６６９１號卷第３４１頁）。 ③邱○○左列帳戶之開戶資料、交易明細各１份（見警２６６９１號卷３１１頁，他４１３號卷第９４至９５頁）。　 ④方○○左列帳戶之開戶資料、交易明細各１份（見警２６６９１號卷第３１３頁，他４１３號卷第９５頁）。　 方笠騰犯詐欺取財罪，處有期徒刑肆月，如易科罰金，以新臺幣壹仟元折算壹日。扣案之ｒｅａｌｍｅ廠牌行動電話壹支（含門號○○○○○○○○○○號ＳＩＭ卡壹枚）沒收；未扣案之犯罪所得新臺幣壹萬捌仟伍佰元沒收，於全部或一部不能沒收或不宜執行沒收時，追徵其價額。     同年２月２４日８時１４分許 ３０００元 方○○所有之中華郵政股份有限公司帳號○○○○○○○○○○○○○○號帳戶       同年２月２５日２０時４２分許 ６０００元 數字科技股份有限公司之玉山商業銀行虛擬帳號○○○○○○○○○○○○○○號帳戶       同年２月２５日２３時４５分許 ７０００元 數字科技股份有限公司之玉山商業銀行虛擬帳號○○○○○○○○○○○○○○號帳戶   ２７ ｂ○○（提出告訴） 緣ｂ○○於１１０年２月２３日之前某時許，在「臉書」網站之「［Ｔａｉｗａｎ］ＳｉｍＲａｃｉｎｇＢｕｙ＆Ｓｅｌｌ模擬設備買賣資訊」社團上，刊登欲購買賽車模擬器之訊息，嗣方笠騰於同年２月２３日１２時許，發現ｂ○○上開訊息，乃以暱稱「方笠騰」發送訊息予ｂ○○，謊騙其有商品可以出售，致ｂ○○陷於錯誤，向方笠騰表示購買，並依指示於右列時間，匯款右列金額至右列帳戶。 賽車模擬器 １１０年２月２３日１４時５５分許 １萬３０００元 邱○○上開中華郵政股份有限公司帳戶 ①證人即告訴人ｂ○○於警詢中之證述（見警２６６９１號卷第２１２至２１３頁）。 ②證人ｂ○○與被告之臉書對話紀錄、被告臉書頁面等截圖各１份，及ＡＴＭ交易明細影本１紙（見警２６６９１號卷第２１４至２１６頁）。 ③嘉義縣警察局中埔分局三和派出所陳報單、受理案件證明單、受理各類案件紀錄表、受理詐騙帳戶通報警示簡便格式表、內政部警政署反詐騙諮詢專線紀錄表、金融機構聯防機制通報單各１份（見他４１３號卷第２頁、３頁反面、５頁正反面、６頁反面、８頁反面）。 ④邱○○左列帳戶之開戶資料、交易明細各１份（見警２６６９１號卷第３１１頁，他４１３號卷第９４至９５頁）。 方笠騰犯詐欺取財罪，處有期徒刑肆月，如易科罰金，以新臺幣壹仟元折算壹日。扣案之ｒｅａｌｍｅ廠牌行動電話壹支（含門號○○○○○○○○○○號ＳＩＭ卡壹枚）沒收；未扣案之犯罪所得新臺幣壹萬參仟元沒收，於全部或一部不能沒收或不宜執行沒收時，追徵其價額。 ２８ 天○○ 緣天○○於１１０年２月１７日之前某時許，在「臉書」網站上刊登欲購買遊戲片之訊息，嗣方笠騰於同年２月１７日２時１８分許，發現天○○上開訊息，乃以暱稱「方笠騰」發送訊息予天○○，謊騙其有商品可以出售，致天○○陷於錯誤，向方笠騰表示購買，並依指示於右列時間，匯款右列金額至右列帳戶。 遊戲片３片 １１０年２月２１日１７時２分許 ４７２５元 邱○○上開中華郵政股份有限公司帳戶 ①被告與證人即被害人天○○之臉書對話紀錄截圖１份（見警２６６９１號卷第２２１至２２３）。 ②邱○○左列帳戶之開戶資料、交易明細各１份（見警２６６９１號卷第３１１頁，他４１３號卷第９４至９５頁）。 方笠騰犯詐欺取財罪，處有期徒刑貳月，如易科罰金，以新臺幣壹仟元折算壹日。扣案之ｒｅａｌｍｅ廠牌行動電話壹支（含門號○○○○○○○○○○號ＳＩＭ卡壹枚）沒收；未扣案之犯罪所得新臺幣肆仟柒佰貳拾伍元沒收，於全部或一部不能沒收或不宜執行沒收時，追徵其價額。 ２９ Ｃ○○（提出告訴） 緣Ｃ○○於１１０年２月２６日之前某時許，在「臉書」網站某ＰＳ４遊戲機二手社團上刊登欲購買遊戲機方向盤之訊息，嗣方笠騰於同年２月２６日某時許，發現Ｃ○○上開訊息，乃以暱稱「方笠騰」發送訊息予Ｃ○○，謊騙其有商品可以出售，致Ｃ○○陷於錯誤，向方笠騰表示購買，並依指示於右列時間，匯款右列金額至右列帳戶。 遊戲機方向盤 １１０年２月２６日２０時２９分許 ５０００元 數字科技股份有限公司之玉山商業銀行虛擬帳號○○○○○○○○○○○○○○號帳戶 ①證人即告訴人Ｃ○○於警詢中之證述（見警２６６９１號卷第２２４至２２６頁）。 ②證人Ｃ○○與被告之ＬＩＮＥ對話紀錄截圖１份、轉帳交易明細截圖３張（見警２６６９１號卷第２２８至２３０頁）。 ③左列虛擬帳號之帳戶資料１份（見警２６６９１號卷第３３９頁）。　　 方笠騰犯詐欺取財罪，處有期徒刑參月，如易科罰金，以新臺幣壹仟元折算壹日。扣案之ｒｅａｌｍｅ廠牌行動電話壹支（含門號○○○○○○○○○○號ＳＩＭ卡壹枚）沒收；未扣案之犯罪所得新臺幣柒仟玖佰捌拾捌元沒收，於全部或一部不能沒收或不宜執行沒收時，追徵其價額。     同年２月２７日０時２２分許 ２５００元 同公司之玉山商業銀行虛擬帳號○○○○○○○○○○○○○○號帳戶       同年２月２７日１７時１８分許 ４８８元 同公司之玉山商業銀行虛擬帳號○○○○○○○○○○○○○○號帳戶   ３０ Ｄ○○（提出告訴） 緣Ｄ○○於１１０年２月２７日９時許，在「臉書」網站之「［Ｔａｉｗａｎ］Ｓｉｍ　Ｒａｃｉｎｇ　Ｂｕｙ＆Ｓｅｌｌ」社團上某不詳網友所刊登之貼文中留言詢問電玩周邊設備事宜，嗣方笠騰於同年２月２７日９時４７分許，發現Ｄ○○上開留言，乃以暱稱「方笠騰」發送訊息予Ｄ○○，謊騙其有電玩設備商品可以出售，致Ｄ○○陷於錯誤，向方笠騰表示購買，並依指示於右列時間，匯款右列金額至右列帳戶。 ＰＳ５遊戲主機 １１０年２月２８日１６時４７分許 １萬３０００元 數字科技股份有限公司之玉山商業銀行虛擬帳號○○○○○○○○○○○○○○號帳戶 ①證人即告訴人Ｄ○○於警詢中之證述（見警２６６９１號卷第２３１至２３２頁）。 ②證人Ｄ○○與被告之臉書對話紀錄截圖、轉帳交易明細等截圖各１份（見警２６６９１號卷第２３３至２３４頁）。 ③左列虛擬帳號之帳戶資料１份（見警２６６９１號卷第３４１頁）。 　 　 　 方笠騰犯詐欺取財罪，處有期徒刑肆月，如易科罰金，以新臺幣壹仟元折算壹日。扣案之ｒｅａｌｍｅ廠牌行動電話壹支（含門號○○○○○○○○○○號ＳＩＭ卡壹枚）沒收；未扣案之犯罪所得新臺幣壹萬參仟元沒收，於全部或一部不能沒收或不宜執行沒收時，追徵其價額。 ３１ ｆ○○（提出告訴） 緣ｆ○○於１１０年２月２８日１０時許，在「臉書」網站「ＰＳ４、ＰＳ５主機遊戲周邊交易區」社團上，刊登欲購買ＰＳ４遊戲主機之訊息，嗣方笠騰於同日稍後某時許，發現ｆ○○上開訊息，乃以暱稱「方笠騰」發送訊息予ｆ○○，謊騙其有商品可以出售，致ｆ○○陷於錯誤，向方笠騰表示購買，並依指示於右列時間，匯款右列金額至右列帳戶。 ＰＳ４遊戲主機 １１０年２月２８日１４時３３分許 ５５００元 玉山商業銀行虛擬帳號○○○○○○○○○○○○○○號帳戶 ①證人即告訴人ｆ○○於警詢中之證述（見警２６６９１號卷第２３５至２３７頁）。 ②證人ｆ○○與被告之臉書對話紀錄截圖及通話紀錄、被告臉書頁面等截圖各１份，及匯款帳戶存摺封面暨內頁影本１份（見警２６６９１號卷第２３８至２４０頁）。  方笠騰犯詐欺取財罪，處有期徒刑參月，如易科罰金，以新臺幣壹仟元折算壹日。扣案之ｒｅａｌｍｅ廠牌行動電話壹支（含門號○○○○○○○○○○號ＳＩＭ卡壹枚）沒收；未扣案之犯罪所得新臺幣伍仟伍佰元沒收，於全部或一部不能沒收或不宜執行沒收時，追徵其價額。 ３２ Ｔ○○（提出告訴） 於１１０年３月４日之前某時許，在「臉書」網站某社團上，以暱稱「Ｐｅｇｇｙ　Ｃｈｅｎ」，公開刊登販售Ｓｗｉｔｃｈ　Ｐｒｏ手把之訊息，適Ｔ○○於１１０年３月４日２２時許，瀏覽上開訊息，與方笠騰聯繫確認買賣事宜後，誤信方笠騰確有依約交寄所購物品之意思而陷於錯誤，依指示於右列時間，匯款右列金額至右列帳戶。 Ｓｗｉｔｃｈ　Ｐｒｏ手把 １１０年３月４日２２時１６分許 １４７０元 林○○所有之中國信託商業銀行帳號○○○○○○○○○○○○號帳戶 ①證人即告訴人Ｔ○○於警詢中之證述（見警２６６９１號卷第２４１至２４２頁）。 ②被告提供予證人Ｔ○○匯款之帳戶提款卡照片１張、轉帳交易明細截圖１張（見警２６６９１號卷第２４３至２４４頁）。 ③林○○左列帳戶之開戶資料、交易明細各１份（見警２６６９１號卷３３７至３３８頁）。　 方笠騰以網際網路對公眾散布而犯詐欺取財罪，處有期徒刑壹年壹月。扣案之ｒｅａｌｍｅ廠牌行動電話壹支（含門號○○○○○○○○○○號ＳＩＭ卡壹枚）沒收；未扣案之犯罪所得新臺幣壹仟肆佰柒拾元沒收，於全部或一部不能沒收或不宜執行沒收時，追徵其價額。 ３３ 寅○○（提出告訴） 於１１０年３月６日之前某時許，在「臉書」網站某社團上，公開刊登販售ＰＳ５遊戲主機之訊息，適寅○○於１１０年３月６日某時許，瀏覽上開訊息，與方笠騰聯繫確認買賣事宜後，誤信方笠騰確有依約交寄所購物品之意思而陷於錯誤，依指示於右列時間，匯款右列金額至右列帳戶。 ＰＳ５遊戲主機 １１０年３月６日１４時５５分許 ２萬３０００元 林○○上開中國信託商業銀行帳戶 ①證人即告訴人寅○○於警詢中之證述（見警２６６９１號卷第２４５至２４６頁）。 ②證人寅○○與被告之ＬＩＮＥ對話紀錄、匯款明細等截圖各１份（見警２６６９１號卷第２４７至２５２頁）。 ③林○○左列帳戶之開戶資料、交易明細各１份（見警２６６９１號卷３３７至３３８頁）。　 方笠騰以網際網路對公眾散布而犯詐欺取財罪，處有期徒刑壹年肆月。扣案之ｒｅａｌｍｅ廠牌行動電話壹支（含門號○○○○○○○○○○號ＳＩＭ卡壹枚）沒收；未扣案之犯罪所得新臺幣貳萬參仟元沒收，於全部或一部不能沒收或不宜執行沒收時，追徵其價額。 ３４ 壬○○ 緣壬○○於１１０年３月７日之前某時許，在「臉書」網站上刊登欲購買ＶＲ之訊息，嗣方笠騰於同年３月７日某時許，發現壬○○上開訊息，乃以暱稱「方笠騰」發送訊息予壬○○，謊騙其有商品可以出售，致壬○○陷於錯誤，向方笠騰表示購買，並依指示於右列時間，匯款右列金額至右列帳戶。 ＶＲ １１０年３月７日１４時１３分許 ３０００元 林○○上開中國信託商業銀行帳戶 ①被告與證人即被害人壬○○之臉書對話紀錄（含轉帳交易明細）截圖１份（見警２６６９１號卷第２５６至２５７頁） ②林○○左列帳戶之開戶資料、交易明細各１份（見警２６６９１號卷３３７至３３８頁）。 方笠騰犯詐欺取財罪，處有期徒刑貳月，如易科罰金，以新臺幣壹仟元折算壹日。扣案之ｒｅａｌｍｅ廠牌行動電話壹支（含門號○○○○○○○○○○號ＳＩＭ卡壹枚）沒收；未扣案之犯罪所得新臺幣參仟元沒收，於全部或一部不能沒收或不宜執行沒收時，追徵其價額。 ３５ ｄ○○（提出告訴） 緣ｄ○○於１１０年３月８日２１時５３分許，在「臉書」網站之「［Ｔａｉｗａｎ］Ｓｉｍ　Ｒａｃｉｎｇ　Ｂｕｙ＆Ｓｅｌｌ模擬設備買賣資訊」社團上刊登欲購買賽車模擬器之訊息，嗣方笠騰於同年３月８、９日某時許，發現ｄ○○上開訊息，乃以暱稱「方笠騰」發送訊息予ｄ○○，謊騙其有商品可以出售，致ｄ○○陷於錯誤，向方笠騰表示購買，並依指示於右列時間，匯款右列金額至右列帳戶。 賽車模擬器 １１０年３月９日１２時３１分許 ５０００元 陳○○所有之中華郵政股份有限公司帳號○○○○○○○○○○○○○○號帳戶 ①證人即告訴人ｄ○○於警詢中之證述（見警２６６９１號卷第２５８至２６０頁）。 ②證人ｄ○○與被告之臉書對話紀錄、匯款明細等截圖各１份（見警２６６９１號卷第２６２至２６３頁）。 ③陳○○左列帳戶之開戶資料、交易明細各１份（見警２６６９１號卷第３０９、３１４至３１５頁）。　 方笠騰犯詐欺取財罪，處有期徒刑參月，如易科罰金，以新臺幣壹仟元折算壹日。扣案之ｒｅａｌｍｅ廠牌行動電話壹支（含門號○○○○○○○○○○號ＳＩＭ卡壹枚）沒收；未扣案之犯罪所得新臺幣伍仟元沒收，於全部或一部不能沒收或不宜執行沒收時，追徵其價額。 ３６ 亥○○（提出告訴） 緣亥○○於１１０年３月９日之前某時許，在「臉書」網站「Ｓｗｉｔｃｈ遊戲片優惠專區」社團上刊登欲購買Ｓｗｉｔｃｈ遊戲片之訊息，嗣方笠騰於同年３月９日某時許，發現亥○○上開訊息，乃以暱稱「方笠騰」發送訊息予亥○○，謊騙其有商品可以出售，致亥○○陷於錯誤，向方笠騰表示購買，並依指示於右列時間，匯款右列金額至右列帳戶。   Ｓｗｉｔｃｈ遊戲片 １１０年３月９日１３時１０分許 １２００元 陳○○上開中華郵政股份有限公司帳戶 ①證人即告訴人亥○○於警詢中之證述（見警２６６９１號卷第２６４至２６５頁）。 ②證人亥○○與被告之臉書對話紀錄、匯款明細、被告臉書頁面等截圖各１份（見警２６６９１號卷第２６６至２７５頁）。 ③陳○○左列帳戶之開戶資料、交易明細各１份（見警２６６９１號卷第３０９、３１４至３１５頁）。　 方笠騰犯詐欺取財罪，處有期徒刑貳月，如易科罰金，以新臺幣壹仟元折算壹日。扣案之ｒｅａｌｍｅ廠牌行動電話壹支（含門號○○○○○○○○○○號ＳＩＭ卡壹枚）沒收；未扣案之犯罪所得新臺幣壹仟貳佰元沒收，於全部或一部不能沒收或不宜執行沒收時，追徵其價額。 ３７ 丑○○ 於１１０年３月９日之前某時許，在「臉書」網站上，公開刊登販售遊戲機台之訊息，適丑○○於１１０年３月９日某時許，瀏覽上開訊息，與方笠騰聯繫確認買賣事宜後，誤信方笠騰確有依約交寄所購物品之意思而陷於錯誤，依指示於右列時間，匯款右列金額至右列帳戶。 遊戲機台 １１０年３月９日１７時４５分許 ２０００元 陳○○上開中華郵政股份有限公司帳戶 ①被告與證人即被害人丑○○之臉書對話紀錄、ＬＩＮＥ對話紀錄等截圖各１份（見警２６６９１號卷第２７８至２７９頁） ②陳○○左列帳戶之開戶資料、交易明細各１份（見警２６６９１號卷第３０９、３１４至３１５頁）。 方笠騰以網際網路對公眾散布而犯詐欺取財罪，處有期徒刑壹年壹月。扣案之ｒｅａｌｍｅ廠牌行動電話壹支（含門號○○○○○○○○○○號ＳＩＭ卡壹枚）沒收；未扣案之犯罪所得新臺幣貳仟元沒收，於全部或一部不能沒收或不宜執行沒收時，追徵其價額。 ３８ Ｋ○○（提出告訴） 緣Ｋ○○於１１０年３月７日前之某時許，在「臉書」網站之「Ｓｏｎｙ　Ｐｓ５　ＰｌａｙＳｔａｔｉｏｎ５主機遊戲台灣買賣區」社團上刊登內容為「ＰＳ５目前順利預購的方式」之貼文，嗣方笠騰於同年３月７日某時許，發現Ｋ○○上開貼文，乃以暱稱「方向盤」發送訊息予Ｋ○○，謊騙其有多預購到１台ＰＳ５可以出售，致Ｋ○○陷於錯誤，向方笠騰表示購買，並依指示於右列時間，匯款右列金額至右列帳戶。 ＰＳ５遊戲主機之預購 ９０００元 １１０年３月７日１８時１２分許 陳○○上開中華郵政股份有限公司帳戶 ①證人即告訴人Ｋ○○於警詢中之證述（見警２６６９１號卷第２８０至２８１頁）。 ②證人Ｋ○○與被告之ＬＩＮＥ對話紀錄截圖１份、被告臉書頁面截圖１張、匯款明細截圖４張（見警２６６９１號卷第２８３至２９３頁）。 ③陳○○左列帳戶之開戶資料、交易明細各１份（見警２６６９１號卷第３０９、３１４至３１５頁）。　 方笠騰犯詐欺取財罪，處有期徒刑伍月，如易科罰金，以新臺幣壹仟元折算壹日。扣案之ｒｅａｌｍｅ廠牌行動電話壹支（含門號○○○○○○○○○○號ＳＩＭ卡壹枚）沒收；未扣案之犯罪所得新臺幣貳萬玖仟元沒收，於全部或一部不能沒收或不宜執行沒收時，追徵其價額。     ５０００元 同年３月８日２０時２５分許        ６０００元 同年３月１０日２時３８分許        ９０００元 同年３月１０日９時２３分許    ３９ Ｙ○○ 緣Ｙ○○於１１０年２月１８日前之某時許，在「臉書」網站上刊登欲購買遊戲片之訊息，嗣方笠騰於同年２月１８日２３時１６分許，發現Ｙ○○上開訊息，乃發送訊息予Ｙ○○，謊騙其有商品可以出售，致Ｙ○○陷於錯誤，向方笠騰表示購買，並依指示於右列時間，匯款右列金額至右列帳戶及繳交右列金額之超商代碼繳費。 遊戲手把及遊戲片 １１０年２月１９日１０時４４分許 ３９４５元 超商代碼繳費 ①被告與證人即被害人Ｙ○○之臉書對話紀錄（含超商代碼繳費收據照片、轉帳交易明細照片）截圖１份（見警２７７７２號卷第２７至３０頁）。 ②邱○○左列帳戶之開戶資料、交易明細各１份（見警２６６９１號卷第３１１頁，他４１３號卷第９３頁反面至９４頁）。 方笠騰犯詐欺取財罪，處有期徒刑參月，如易科罰金，以新臺幣壹仟元折算壹日。扣案之ｒｅａｌｍｅ廠牌行動電話壹支（含門號○○○○○○○○○○號ＳＩＭ卡壹枚）沒收；未扣案之犯罪所得新臺幣柒仟貳佰貳拾伍元沒收，於全部或一部不能沒收或不宜執行沒收時，追徵其價額。     同年２月１９日１８時１１分許 ２０００元 邱○○上開中華郵政股份有限公司帳戶       同年２月２０日１８時１１分許 １２８０元 超商代碼繳費   ４０ Ｒ○○（提出告訴） 緣Ｒ○○於１１０年１月３０日２１時４０分許，在「臉書」網站「Ｎｉｎｔｅｎｄｏ　Ｓｗｉｔｃｈ二手主機遊戲」社團上刊登欲購買Ｓｗｉｔｃｈ主機及配件之訊息，嗣方笠騰於同年１月３０、３１日某時許，發現Ｒ○○上開訊息，乃以暱稱「陳雙雙」發送訊息予Ｒ○○，謊騙其有商品可以出售，致Ｒ○○陷於錯誤，向方笠騰表示購買，並依指示於右列時間，繳交右列金額之超商代碼繳費。 Ｓｗｉｔｃｈ主機及配件 １１０年１月３１日１７時８分許 ７５６０元 超商代碼繳費 ①證人即告訴人Ｒ○○於警詢中之證述（見警２７７７２號卷第３１至３２頁）。 ②證人Ｒ○○與被告之臉書對話紀錄翻拍照片１份、超商繳費明細之照片２張（見警２７７７２號卷第３３至３９頁）。  方笠騰犯詐欺取財罪，處有期徒刑肆月，如易科罰金，以新臺幣壹仟元折算壹日。扣案之ｒｅａｌｍｅ廠牌行動電話壹支（含門號○○○○○○○○○○號ＳＩＭ卡壹枚）沒收；未扣案之犯罪所得新臺幣壹萬貳仟柒佰伍拾參元沒收，於全部或一部不能沒收或不宜執行沒收時，追徵其價額。     同年２月１日８時３６分許 ５１９３元 超商代碼繳費   ４１ Ｊ○○（提出告訴） 緣Ｊ○○於１１０年２月３日１３時３０分許，在「臉書」網站上刊登欲購買Ｓｗｉｔｃｈ遊戲片３片及遊戲把手１對之訊息，嗣方笠騰於同日稍後某時許，發現Ｊ○○上開訊息，乃以暱稱「方笠藤」發送訊息予Ｊ○○，謊騙其有商品可以出售，致Ｊ○○陷於錯誤，向方笠騰表示購買，並依指示於右列時間，繳交右列金額之超商代碼繳費。 Ｓｗｉｔｃｈ遊戲片３片及遊戲把手１對 １１０年２月３日１４時３８分許 ４５３６元 超商代碼繳費 ①證人即告訴人Ｊ○○於警詢中之證述（見警２７７７２號卷第４０至４１頁）。 ②證人Ｊ○○提供之超商繳費明細影本１紙（見警２７７７２號卷第４２頁）。 方笠騰犯詐欺取財罪，處有期徒刑貳月，如易科罰金，以新臺幣壹仟元折算壹日。扣案之ｒｅａｌｍｅ廠牌行動電話壹支（含門號○○○○○○○○○○號ＳＩＭ卡壹枚）沒收；未扣案之犯罪所得新臺幣肆仟伍佰參拾陸元沒收，於全部或一部不能沒收或不宜執行沒收時，追徵其價額。 ４２ 宇○○（提出告訴） 於１１０年２月３日前之某時許，在「臉書」網站「Ｎｉｎｔｅｎｄｏ　Ｓｗｉｔｃｈ二手主機、遊戲」社團上，以暱稱「方笠騰」，公開刊登販售遊戲片之訊息，適宇○○於１１０年２月３日１４時許，瀏覽上開訊息，與方笠騰聯繫確認買賣事宜後，誤信方笠騰確有依約交寄所購物品之意思而陷於錯誤，依指示於右列時間，繳交右列金額之超商代碼繳費。 遊戲片 １１０年２月３日２１時許 １２２６元 超商代碼繳費 ①證人即告訴人宇○○於警詢中之證述（見警２７７７２號卷第４３至４４頁）。 ②證人宇○○與被告之臉書對話紀錄、超商代碼繳費資料等截圖各１份（見警２７７７２號卷第４５至５０頁）。 方笠騰以網際網路對公眾散布而犯詐欺取財罪，處有期徒刑壹年壹月。扣案之ｒｅａｌｍｅ廠牌行動電話壹支（含門號○○○○○○○○○○號ＳＩＭ卡壹枚）沒收；未扣案之犯罪所得新臺幣壹仟貳佰貳拾陸元沒收，於全部或一部不能沒收或不宜執行沒收時，追徵其價額。 ４３ 己○○（提出告訴） 緣己○○於１１０年２月３日前之某時許，在「臉書」網站「ＰＳ５　ＰＳ４　ＰＳＶ二手電玩買賣討埨交流區」社團上刊登欲購買ＰＳ４遊戲主機之訊息，嗣方笠騰於同年２月３日某時許，發現己○○上開訊息，乃回應以其有商品可以出售，致己○○陷於錯誤，向方笠騰表示購買，並依指示於右列時間，繳交右列金額之超商代碼繳費。 ＰＳ４遊戲主機 １１０年２月４日２時４１分許 ５００６元 超商代碼繳費 ①證人即告訴人己○○於警詢中之證述（見警２７７７２號卷第５１至５２頁）。 ②證人己○○與被告之臉書對話紀錄、左列臉書社團頁面等截圖各１份，及超商代碼繳費明細影本１紙（見警２７７７２號卷第５４至５７頁）。 方笠騰犯詐欺取財罪，處有期徒刑參月，如易科罰金，以新臺幣壹仟元折算壹日。扣案之ｒｅａｌｍｅ廠牌行動電話壹支（含門號○○○○○○○○○○號ＳＩＭ卡壹枚）沒收；未扣案之犯罪所得新臺幣伍仟陸元沒收，於全部或一部不能沒收或不宜執行沒收時，追徵其價額。 ４４ Ｇ○○ 緣Ｇ○○於１１０年２月３日前之某時許，在「臉書」網站社團上刊登欲購買遊戲片之訊息，嗣方笠騰於同年２月３日某時許，發現Ｇ○○上開訊息，乃發送訊息予Ｇ○○，謊騙其有商品可以出售，致Ｇ○○陷於錯誤，向方笠騰表示購買，並依指示於右列時間，繳交右列金額之超商代碼繳費。 遊戲片 １１０年２月４日１６時２１分許 ５７０元 超商代碼繳費 證人即被害人Ｇ○○與被告之臉書對話紀錄（含超商代碼繳費明細照片）截圖１份（見警２７７７２號卷第６０至６２頁）。 方笠騰犯詐欺取財罪，處有期徒刑貳月，如易科罰金，以新臺幣壹仟元折算壹日。扣案之ｒｅａｌｍｅ廠牌行動電話壹支（含門號○○○○○○○○○○號ＳＩＭ卡壹枚）沒收；未扣案之犯罪所得新臺幣伍佰柒拾元沒收，於全部或一部不能沒收或不宜執行沒收時，追徵其價額。 ４５ 黃○○（提出告訴） 緣黃○○於１１０年２月３日前之某時許，在「臉書」網站上刊登欲購買遊戲片之訊息，嗣方笠騰於同年２月３日某時許，發現黃○○上開訊息，乃以暱稱「方笠騰」發送訊息予黃○○，謊騙其有商品可以出售，致黃○○陷於錯誤，向方笠騰表示購買，並依指示於右列時間，繳交右列金額之超商代碼繳費。 遊戲片 １１０年２月４日１７時１５分許 ２１７５元 超商代碼繳費 ①證人即告訴人黃○○於警詢中之證述（見警２７７７２號卷第６３至３４頁）。 ②證人黃○○與被告之臉書對話紀錄截圖１份，及超商代碼繳費明細影本１紙（見警２７７７２號卷第６６至７１頁）。 方笠騰犯詐欺取財罪，處有期徒刑貳月，如易科罰金，以新臺幣壹仟元折算壹日。扣案之ｒｅａｌｍｅ廠牌行動電話壹支（含門號○○○○○○○○○○號ＳＩＭ卡壹枚）沒收；未扣案之犯罪所得新臺幣貳仟壹佰柒拾伍元沒收，於全部或一部不能沒收或不宜執行沒收時，追徵其價額。 ４６ Ｚ○○ 於１１０年２月５日前之某時許，在「臉書」網站上，以暱稱「方向盤」，公開刊登販售Ｓｗｉｔｃｈ遊戲片之訊息，適Ｚ○○於１１０年２月５日某時許，瀏覽上開訊息，與方笠騰聯繫確認買賣事宜後，誤信方笠騰確有依約交寄所購物品之意思而陷於錯誤，依指示於右列時間，繳交右列金額之超商代碼繳費。 遊戲片 １１０年２月５日９時３３分許 ２３６５元 超商代碼繳費 證人即被害人Ｚ○○與被告之臉書對話紀錄（含超商代碼繳費明細照片）截圖１份（見警２７７７２號卷第７６至７９頁）。 方笠騰以網際網路對公眾散布而犯詐欺取財罪，處有期徒刑壹年壹月。扣案之ｒｅａｌｍｅ廠牌行動電話壹支（含門號○○○○○○○○○○號ＳＩＭ卡壹枚）沒收；未扣案之犯罪所得新臺幣肆仟肆佰元沒收，於全部或一部不能沒收或不宜執行沒收時，追徵其價額。     同年２月６日８時１分許 ２０３５元 超商代碼繳費   ４７ 玄○○（提出告訴） 緣玄○○於１１０年２月６日２０時許，在「臉書」網站上某不詳網友所張貼、求售ＰＳ４之貼文下方，看到方笠騰以暱稱「方向盤」留言要賣ＰＳ４，玄○○因欲購買ＰＳ４，乃於同日某時許發送訊息聯繫方笠騰，方笠騰對玄○○謊騙其有商品可以出售，致玄○○陷於錯誤，向方笠騰表示購買，並依指示於右列時間，繳交右列金額之超商代碼繳費。 ＰＳ４ １１０年２月７日８時８分許 ５９５５元 超商代碼繳費 ①證人即告訴人玄○○於警詢中之證述（見警２７７７２號卷第８０至８２頁）。 ②超商代碼繳費明細影本１紙（見警２７７７２號卷第８３頁）。 方笠騰犯詐欺取財罪，處有期徒刑參月，如易科罰金，以新臺幣壹仟元折算壹日。扣案之ｒｅａｌｍｅ廠牌行動電話壹支（含門號○○○○○○○○○○號ＳＩＭ卡壹枚）沒收；未扣案之犯罪所得新臺幣伍仟玖佰伍拾伍元沒收，於全部或一部不能沒收或不宜執行沒收時，追徵其價額。 ４８ 丁○○（提出告訴） 緣丁○○於１１０年２月７日凌晨某時許，在「臉書」網站「ＳＷＩＴＣＨ遊戲片優惠專區」社團上刊登欲購買遊戲片之訊息，嗣方笠騰於同日１３時４０分許，發現丁○○上開訊息，乃以暱稱「方向盤」發送訊息予丁○○，謊騙其有商品可以出售，致丁○○陷於錯誤，向方笠騰表示購買，並依指示於右列時間，繳交右列金額之超商代碼繳費。 遊戲片 １１０年２月７日１４時許 ３８８０元 超商代碼繳費 ①證人即告訴人丁○○於警詢中之證述（見警２７７７２號卷第８４至８７頁）。 ②證人丁○○與被告之臉書對話紀錄截圖１份、超商繳費明細影本２紙（見偵３９２２號卷第２６至５５頁）。 ③高雄市政府警察局前鎮分局前鎮派出所受理各類案件紀錄表、受理刑事案件報案三聯單、內政部警政署反詐騙諮詢專線紀錄表各１份（見偵３９２２號卷第７、５７至５８頁）。 ④咕咕有限公司１１０年３月１０日函覆之交易人資料暨交易資料１份（見偵３９２２號卷第８至１０頁）。　 方笠騰犯詐欺取財罪，處有期徒刑參月，如易科罰金，以新臺幣壹仟元折算壹日。扣案之ｒｅａｌｍｅ廠牌行動電話壹支（含門號○○○○○○○○○○號ＳＩＭ卡壹枚）沒收；未扣案之犯罪所得新臺幣柒仟玖佰肆拾伍元沒收，於全部或一部不能沒收或不宜執行沒收時，追徵其價額。     同日２１時許 ４０６５元 超商代碼繳費   ４９ Ｓ○○（提出告訴） 緣Ｓ○○於１１０年２月９日某時許，在「臉書」網站「ＰＳ５主機遊戲周邊全台交易版」等社團上刊登欲購買ＰＳ５之訊息，嗣方笠騰於同年２月１０日８時５５分許，發現Ｓ○○上開訊息，乃以暱稱「方向盤」發送訊息予Ｓ○○，謊騙其有商品可以出售，致Ｓ○○陷於錯誤，向方笠騰表示購買，並依指示於右列時間，繳交右列金額之超商代碼繳費。 ＰＳ５ １１０年２月１０日１１時２１分許 １萬１９６０元 超商代碼繳費 ①證人即告訴人Ｓ○○於警詢中之證述（見警２７７７２號卷第８８至９０頁）。 ②證人Ｓ○○與被告之臉書對話紀錄頁面翻拍照片１份、超商代碼繳費明細影本１紙（見警２７７７２號卷第９１至９７頁）。 　 方笠騰犯詐欺取財罪，處有期徒刑肆月，如易科罰金，以新臺幣壹仟元折算壹日。扣案之ｒｅａｌｍｅ廠牌行動電話壹支（含門號○○○○○○○○○○號ＳＩＭ卡壹枚）沒收；未扣案之犯罪所得新臺幣壹萬壹仟玖佰陸拾元沒收，於全部或一部不能沒收或不宜執行沒收時，追徵其價額。 ５０ 酉○○（提出告訴） 於１１０年２月１０日前之某時許，在「臉書」網站「ＳＷＩＴＣＨ二手買賣交易」社團上，以暱稱「方笠騰」，公開刊登販售Ｓｗｉｔｃｈ遊戲機之訊息，適酉○○於１１０年２月１０日某時許，瀏覽上開訊息，與方笠騰聯繫確認買賣事宜後，誤信方笠騰確有依約交寄所購物品之意思而陷於錯誤，依指示於右列時間，繳交右列金額之超商代碼繳費。 遊戲主機、遊戲片、健身環 １１０年２月１１日０時１５分許 １萬１９３０元 超商代碼繳費 ①證人即告訴人酉○○於警詢中之證述（見警２７７７２號卷第９９至１０１頁）。 ②證人酉○○與被告之臉書對話紀錄截圖１份、店到店寄件訂單完成但未寄件之資料截圖１份、超商代碼繳費明細翻拍照片１張（見警２７７７２號卷第１０２至１２１頁）。 方笠騰以網際網路對公眾散布而犯詐欺取財罪，處有期徒刑壹年參月。扣案之ｒｅａｌｍｅ廠牌行動電話壹支（含門號○○○○○○○○○○號ＳＩＭ卡壹枚）沒收；未扣案之犯罪所得新臺幣壹萬參仟肆佰柒拾伍元沒收，於全部或一部不能沒收或不宜執行沒收時，追徵其價額。     同日１時８分許 １５４５元 超商代碼繳費   ５１ 少年杜○ （提出告訴） 緣杜○於１１０年２月８日某時許，在「臉書」網站「Ｎｉｎｔｅｎｄｏ　Ｓｗｉｔｃｈ二手主機、遊戲」社團上刊登欲購買主機之訊息，嗣方笠騰於同年２月８日至１２日間之某時許，發現杜○上開訊息，乃以暱稱「方向盤」發送訊息予杜○，謊騙其有商品可以出售，致杜○陷於錯誤，向方笠騰表示購買，並依指示於右列時間，繳交右列金額之超商代碼繳費。 遊戲主機、遊戲片 １１０年２月１２日２０時１０分許 ３０００元 超商代碼繳費 ①證人即告訴人杜○於警詢中之證述（見警２７７７２號卷第１２２至１２４頁）。 ②證人杜○與被告之臉書對話紀錄、「方向盤」臉書個人主頁等截圖各１份（見警２７７７２號卷第１２６至１４４頁）。 方笠騰犯詐欺取財罪，處有期徒刑參月，如易科罰金，以新臺幣壹仟元折算壹日。扣案之ｒｅａｌｍｅ廠牌行動電話壹支（含門號○○○○○○○○○○號ＳＩＭ卡壹枚）沒收；未扣案之犯罪所得新臺幣伍仟元沒收，於全部或一部不能沒收或不宜執行沒收時，追徵其價額。     同年２月１４日１６時４分許 ２０００元 超商代碼繳費   ５２ Ｍ○○（提出告訴） 緣Ｍ○○於１１０年２月１６日１４時３４分許，在「臉書」網站之「Ｎｉｎｔｅｎｄｏ　Ｓｗｉｔｃｈ二手主機遊戲」社團上刊登欲購買Ｓｗｉｔｃｈ遊戲主機、遊戲片之訊息，嗣方笠騰於同日稍後某時許，發現Ｍ○○上開訊息，乃以暱稱「方笠騰」發送訊息予Ｍ○○，謊騙其有商品可以出售，致Ｍ○○陷於錯誤，向方笠騰表示購買，並依指示於右列時間，繳交右列金額之超商代碼繳費。 遊戲主機、遊戲片、手把 １１０年２月１６日２３時２分許 ７５９３元 超商代碼繳費 ①證人即告訴人Ｍ○○於警詢中之證述（見警２７７７２號卷第１４５至１４７頁）。 ②證人Ｍ○○與被告之臉書對話紀錄截圖１份、超商代碼繳費明細影本２紙（見警２７７７２號卷第１４８至１５７頁）。 方笠騰犯詐欺取財罪，處有期徒刑肆月，如易科罰金，以新臺幣壹仟元折算壹日。扣案之ｒｅａｌｍｅ廠牌行動電話壹支（含門號○○○○○○○○○○號ＳＩＭ卡壹枚）沒收；未扣案之犯罪所得新臺幣壹萬玖佰玖拾捌元沒收，於全部或一部不能沒收或不宜執行沒收時，追徵其價額。     同年２月１７日７時１５分許 ３０４５元 超商代碼繳費   ５３ 少年蔡○圻 （提出告訴） 緣蔡○圻於１１０年２月１８日某時許，在「臉書」網站「ＶＲＴａｉｗａｎ交流平台」社團上刊登欲購買ＶＲ眼鏡之訊息，嗣方笠騰於同日稍後某時許，發現蔡○圻上開訊息，乃以暱稱「方向盤」發送訊息予蔡○圻，謊騙其有商品可以出售，致蔡○圻陷於錯誤，向方笠騰表示購買，並依指示於右列時間，繳交右列金額之超商代碼繳費。 ＶＲ眼鏡 １１０年２月１８日１８時４０分許 ６１４５元 超商代碼繳費 ①證人即告訴人蔡○圻於警詢中之證述（見警２７７７２號卷第１５８至１５９頁）。 ②證人蔡○圻與被告之臉書對話紀錄截圖１份、超商代碼繳費明細影本１紙（見警２７７７２號卷第１６１至１６２頁）。 方笠騰犯詐欺取財罪，處有期徒刑參月，如易科罰金，以新臺幣壹仟元折算壹日。扣案之ｒｅａｌｍｅ廠牌行動電話壹支（含門號○○○○○○○○○○號ＳＩＭ卡壹枚）沒收；未扣案之犯罪所得新臺幣陸仟壹佰肆拾伍元沒收，於全部或一部不能沒收或不宜執行沒收時，追徵其價額。 ５４ 廖○○（提出告訴） 緣廖○○於１１０年２月１８日前之某時許，在「臉書」網站「任天堂Ｎｉｎｔｅｎｄｏ　Ｓｗｉｔｃｈ遊戲討論區暨二手遊戲交易區（台灣）」社團上刊登欲購買遊戲片之訊息，嗣方笠騰於同年２月１８日某時許，發現廖○○上開訊息，乃以暱稱「方笠騰」發送訊息予廖○○，謊騙其有商品可以出售，致廖○○陷於錯誤，向方笠騰表示購買，並依指示於右列時間，繳交右列金額之超商代碼繳費。 遊戲片 １１０年２月１８日２０時２３分許 ３４５５元 超商代碼繳費 ①證人即告訴人廖○○於警詢中之證述（見警２７７７２號卷第１６３至１６４頁）。 ②被告之臉書頁面資料、訂單完成但未寄件之資料等翻拍照片各１份、超商代碼繳費明細翻拍照片１張（見警２７７７２號卷第１６５至１６８頁）。 方笠騰犯詐欺取財罪，處有期徒刑貳月，如易科罰金，以新臺幣壹仟元折算壹日。扣案之ｒｅａｌｍｅ廠牌行動電話壹支（含門號○○○○○○○○○○號ＳＩＭ卡壹枚）沒收；未扣案之犯罪所得新臺幣參仟肆佰伍拾伍元沒收，於全部或一部不能沒收或不宜執行沒收時，追徵其價額。 ５５ 戊○○（提出告訴） 於１１０年２月１９日前之某時許，在「臉書」網站「ＰＳ５主機遊戲週邊全台交易版」社團上，以暱稱「方向盤」公開刊登販售ＰＳ５遊戲主機之訊息，適戊○○於１１０年２月１９日前之某時許，瀏覽上開訊息，與方笠騰聯繫確認買賣事宜後，誤信方笠騰確有依約交寄所購物品之意思而陷於錯誤，依指示於右列時間，繳交右列金額之超商代碼繳費。 ＰＳ５ １１０年２月１９日０時５０分許 ９９７５元 超商代碼繳費 ①證人即告訴人戊○○於警詢中之證述（見警２７７７２號卷第１６９至１７０頁）。 ②被告之臉書個人頁面截圖１份、超商代碼繳費明細翻拍照片１紙（見警２７７７２號卷第１７１至１７２頁）。 方笠騰以網際網路對公眾散布而犯詐欺取財罪，處有期徒刑壹年貳月。扣案之ｒｅａｌｍｅ廠牌行動電話壹支（含門號○○○○○○○○○○號ＳＩＭ卡壹枚）沒收；未扣案之犯罪所得新臺幣玖仟玖佰柒拾伍元沒收，於全部或一部不能沒收或不宜執行沒收時，追徵其價額。 ５６ 庚○○ 緣庚○○於１１０年２月１９日前之某時許，在「臉書」網站上刊登欲購買遊戲片之訊息，嗣方笠騰於同年２月１９日４時３５分許，發現庚○○上開訊息，乃發送訊息予庚○○，謊騙其有商品可以出售，致庚○○陷於錯誤，向方笠騰表示購買，並依指示於右列時間，繳交右列金額之超商代碼繳費。 遊戲片 １１０年２月１９日１６時３０分許 ２３７５元 超商代碼繳費 被告與證人即被害人庚○○之臉書對話紀錄截圖１份（見警２７７７２號卷第１７５至１７７頁）。 方笠騰犯詐欺取財罪，處有期徒刑貳月，如易科罰金，以新臺幣壹仟元折算壹日。扣案之ｒｅａｌｍｅ廠牌行動電話壹支（含門號○○○○○○○○○○號ＳＩＭ卡壹枚）沒收；未扣案之犯罪所得新臺幣貳仟參佰柒拾伍元沒收，於全部或一部不能沒收或不宜執行沒收時，追徵其價額。 ５７ 少年黃○柏 （提出告訴） 緣Ｎ○○於１１０年２月１７或１８日之某時許，在「臉書」網站「Ｎｉｎｔｅｎｄｏ　Ｓｗｉｔｃｈ二手主機、遊戲」社團上刊登欲購買Ｓｗｉｔｃｈ遊戲主機１台之訊息，嗣方笠騰於同年２月１９日某時許，發現黃○柏上開訊息，乃發送訊息予黃○柏，謊騙其有商品可以出售，致黃○柏陷於錯誤，向方笠騰表示購買，並依指示於右列時間，繳交右列金額之超商代碼繳費。 Ｓｗｉｔｃｈ遊戲主機 １１０年２月１９日２２時２３分許 ４０６５元 超商代碼繳費 ①證人即告訴人黃○柏於警詢中之證述（見警２７７７２號卷第１７８至１８０頁）。 ②證人黃○柏在左揭社團上刊登之訊息畫面、證人黃○柏與被告之臉書對話紀錄、訂單完成但未寄件之資料等截圖各１份及超商代碼繳費明細翻拍照片１張（見警２７７７２號卷第１８１至１８８頁）。 方笠騰犯詐欺取財罪，處有期徒刑貳月，如易科罰金，以新臺幣壹仟元折算壹日。扣案之ｒｅａｌｍｅ廠牌行動電話壹支（含門號○○○○○○○○○○號ＳＩＭ卡壹枚）沒收；未扣案之犯罪所得新臺幣肆仟陸拾伍元沒收，於全部或一部不能沒收或不宜執行沒收時，追徵其價額。 ５８ Ｘ○○ 緣Ｘ○○於１１０年２月２０日前之某時許，在「臉書」網站上刊登欲購買遊戲片之訊息，嗣方笠騰於同年２月２０日某時許，發現Ｘ○○上開訊息，乃發送訊息予Ｘ○○，謊騙其有商品可以出售，致Ｘ○○陷於錯誤，向方笠騰表示購買，並依指示於右列時間，繳交右列金額之超商代碼繳費。 遊戲片 １１０年２月２０日１２時１６分許 ２６５０元 超商代碼繳費 被告與證人即被害人Ｘ○○之臉書對話紀錄截圖１份（見警２７７７２號卷第１９１至１９４頁）。 方笠騰犯詐欺取財罪，處有期徒刑貳月，如易科罰金，以新臺幣壹仟元折算壹日。扣案之ｒｅａｌｍｅ廠牌行動電話壹支（含門號○○○○○○○○○○號ＳＩＭ卡壹枚）沒收；未扣案之犯罪所得新臺幣貳仟陸佰伍拾元沒收，於全部或一部不能沒收或不宜執行沒收時，追徵其價額。 ５９ Ｗ○○ 緣Ｗ○○於１１０年２月１９日前之某時許，在「臉書」網站上刊登欲購買遊戲主機之訊息，嗣方笠騰於同年２月１９日１９時５４分許，發現Ｗ○○上開訊息，乃發送訊息予Ｗ○○，謊騙其有商品可以出售，致Ｗ○○陷於錯誤，向方笠騰表示購買，並依指示於右列時間，繳交右列金額之超商代碼繳費。 遊戲主機、遊戲片 １１０年２月２０日１８時許 ５９５５元 超商代碼繳費 被告與證人即被害人Ｗ○○之臉書對話紀錄截圖１份（見警２７７７２號卷第１９８至１９９頁）。 方笠騰犯詐欺取財罪，處有期徒刑肆月，如易科罰金，以新臺幣壹仟元折算壹日。扣案之ｒｅａｌｍｅ廠牌行動電話壹支（含門號○○○○○○○○○○號ＳＩＭ卡壹枚）沒收；未扣案之犯罪所得新臺幣壹萬貳仟伍佰柒拾元沒收，於全部或一部不能沒收或不宜執行沒收時，追徵其價額。      ６６１５元    ６０ ｉ○○（提出告訴） 緣ｉ○○於１１０年２月２０日前之某時許，在「臉書」網站「Ｎｉｎｔｅｎｄｏ　Ｓｗｉｔｃｈ二手主機、遊戲」社團上刊登欲購買Ｓｗｉｔｃｈ遊戲主機及遊戲片之訊息，嗣方笠騰於同年２月２０日２０時８分許，發現ｉ○○上開訊息，乃發送訊息予ｉ○○，謊騙其有商品可以出售，致ｉ○○陷於錯誤，向方笠騰表示購買，並依指示於右列時間，繳交右列金額之超商代碼繳費。 遊戲主機、遊戲片、健身環 １１０年２月２０日２０時５３分許 １萬１４８５元 超商代碼繳費 ①證人即告訴人ｉ○○於警詢中之證述（見警２７７７２號卷第２００至２０１頁）。 ②證人ｉ○○在左揭社團上刊登之訊息畫面、證人ｉ○○與被告之臉書對話紀錄、訂單完成但未寄件之資料等截圖各１份及超商代碼繳費明細翻拍照片１張（見警２７７７２號卷第２０３至２０６頁）。 方笠騰犯詐欺取財罪，處有期徒刑肆月，如易科罰金，以新臺幣壹仟元折算壹日。扣案之ｒｅａｌｍｅ廠牌行動電話壹支（含門號○○○○○○○○○○號ＳＩＭ卡壹枚）沒收；未扣案之犯罪所得新臺幣壹萬壹仟肆佰捌拾伍元沒收，於全部或一部不能沒收或不宜執行沒收時，追徵其價額。 ６１ 未○○（提出告訴） 緣未○○於１１０年２月２１日前之某時許，在「臉書」網站上刊登欲購買二手ＰＳ４之訊息，嗣方笠騰於同年２月２１日某時許，發現未○○上開訊息，乃發送訊息予未○○，謊騙其有商品可以出售，致未○○陷於錯誤，向方笠騰表示購買，並依指示於右列時間，繳交右列金額之超商代碼繳費。 ＰＳ４ １１０年２月２１日２１時５分許 ５６７０元 超商代碼繳費 ①證人即告訴人未○○於警詢中之證述（見警２７７７２號卷第２０７至２０９頁）。 ②證人未○○與被告之臉書及ＬＩＮＥ對話紀錄、訂單完成之資料等截圖各１份及超商代碼繳費明細影本１紙（見警２７７７２號卷第２１０至２１４頁）。 方笠騰犯詐欺取財罪，處有期徒刑參月，如易科罰金，以新臺幣壹仟元折算壹日。扣案之ｒｅａｌｍｅ廠牌行動電話壹支（含門號○○○○○○○○○○號ＳＩＭ卡壹枚）沒收；未扣案之犯罪所得新臺幣伍仟陸佰柒拾元沒收，於全部或一部不能沒收或不宜執行沒收時，追徵其價額。 ６２ Ｆ○○ 緣Ｆ○○於１１０年２月２０日前之某時許，在「臉書」網站上刊登欲購買遊戲片之訊息，嗣方笠騰於同年２月２０日２３時３８分許，發現Ｆ○○上開訊息，乃發送訊息予Ｆ○○，謊騙其有商品可以出售，致Ｆ○○陷於錯誤，向方笠騰表示購買，並依指示於右列時間，繳交右列金額之超商代碼繳費。 遊戲片 １１０年２月２２日１８時３６分許 １２８０元 超商代碼繳費 被告與證人即被害人Ｆ○○之臉書對話紀錄截圖１份（見警２７７７２號卷第２１７至２１８頁）。 方笠騰犯詐欺取財罪，處有期徒刑貳月，如易科罰金，以新臺幣壹仟元折算壹日。扣案之ｒｅａｌｍｅ廠牌行動電話壹支（含門號○○○○○○○○○○號ＳＩＭ卡壹枚）沒收；未扣案之犯罪所得新臺幣壹仟貳佰捌拾元沒收，於全部或一部不能沒收或不宜執行沒收時，追徵其價額。 ６３ 乙○○（提出告訴） 緣乙○○於１１０年２月２０日某時許，在「臉書」網站「ＰＳ５　ｓｗｉｔｃｈ二手交易買賣遊戲主機台中台北高雄ｎｓ　ｐｓ５」社團上刊登欲購買遊戲片之訊息，嗣方笠騰於同年２月２３日１２時８分許，發現乙○○上開訊息，乃以暱稱「方向盤」發送訊息予乙○○，謊騙其有商品可以出售，致乙○○陷於錯誤，向方笠騰表示購買，並依指示於右列時間，繳交右列金額之超商代碼繳費。 遊戲片 １１０年２月２３日２１時３３分許 ４２７５元 超商代碼繳費 ①證人即告訴人乙○○於警詢中之證述（見警２７７７２號卷第２１９至２２０頁）。 ②證人乙○○與被告之臉書對話紀錄、訂單完成但未寄件之資料等截圖各１份及超商代碼繳費明細影本１紙（見警２７７７２號卷第２２６至２３３、２３６頁）。 方笠騰犯詐欺取財罪，處有期徒刑貳月，如易科罰金，以新臺幣壹仟元折算壹日。扣案之ｒｅａｌｍｅ廠牌行動電話壹支（含門號○○○○○○○○○○號ＳＩＭ卡壹枚）沒收；未扣案之犯罪所得新臺幣肆仟貳佰柒拾伍元沒收，於全部或一部不能沒收或不宜執行沒收時，追徵其價額。 ６４ 癸○○（提出告訴） 緣癸○○於１１０年２月２７日１２時３分許，在「臉書」網站「［Ｔａｉｗａｎ］Ｓｉｍ　Ｒａｃｉｎｇ　Ｂｕｙ＆Ｓｅｌｌ遊戲模擬設備買賣」社團上刊登欲購買遊戲模擬器之訊息，嗣方笠騰於同日稍後某時許，發現癸○○上開訊息，乃以暱稱「方笠騰」發送訊息予癸○○，謊騙其有商品可以出售，致癸○○陷於錯誤，向方笠騰表示購買，並依指示於右列時間，繳交右列金額之超商代碼繳費。 遊戲模擬器 １１０年２月２７日１２時５７分許 ６００５元 超商代碼繳費 ①證人即告訴人癸○○於警詢中之證述（見警２７７７２號卷第２３７至２３９頁）。 ②證人癸○○與被告之臉書對話紀錄、被告提供之超商繳費代碼等截圖各１份及超商代碼繳費明細影本１紙（見警２７７７２號卷第２４０至２４４頁）。 方笠騰犯詐欺取財罪，處有期徒刑參月，如易科罰金，以新臺幣壹仟元折算壹日。扣案之ｒｅａｌｍｅ廠牌行動電話壹支（含門號○○○○○○○○○○號ＳＩＭ卡壹枚）沒收；未扣案之犯罪所得新臺幣陸仟伍元沒收，於全部或一部不能沒收或不宜執行沒收時，追徵其價額。 ６５ 辛○○ 緣辛○○於１１０年２月２７日前之某時許，在「臉書」網站上刊登欲購買方向盤、腳踏、排檔之訊息，嗣方笠騰於同年２月２７日９時３９分許，發現辛○○上開訊息，乃發送訊息予辛○○，謊騙其有商品可以出售，致辛○○陷於錯誤，向方笠騰表示購買，並依指示於右列時間，繳交右列金額之超商代碼繳費。 方向盤、腳踏、排檔 １１０年３月２日１１時４８分許 ２９８０元 超商代碼繳費 被告與證人即被害人辛○○之臉書對話紀錄截圖１份（見警２７７７２號卷第２４９至２５２頁）。 方笠騰犯詐欺取財罪，處有期徒刑參月，如易科罰金，以新臺幣壹仟元折算壹日。扣案之ｒｅａｌｍｅ廠牌行動電話壹支（含門號○○○○○○○○○○號ＳＩＭ卡壹枚）沒收；未扣案之犯罪所得新臺幣陸仟玖佰伍拾伍元沒收，於全部或一部不能沒收或不宜執行沒收時，追徵其價額。     同日２３時３８分許 ３９７５元 超商代碼繳費   
附錄本案論罪科刑法條：
壹、中華民國刑法第３３９條：
　　意圖為自己或第三人不法之所有，以詐術使人將本人或第三
    人之物交付者，處５年以下有期徒刑、拘役或科或併科５０萬
    元以下罰金。
　　以前項方法得財產上不法之利益或使第三人得之者，亦同。
　　前二項之未遂犯罰之。
貳、中華民國刑法第３３９條之４：
    犯第３３９條詐欺罪而有下列情形之一者，處１年以上７年
    以下有期徒刑，得併科１００萬元以下罰金：
    一、冒用政府機關或公務員名義犯之。
    二、三人以上共同犯之。
    三、以廣播電視、電子通訊、網際網路或其他媒體等傳播工
        具，對公眾散布而犯之。　　　
　　前項之未遂犯罰之。